---
title: "弘前データ１：法定検診との関係"
author: "司馬博文"
date: 4/27/2025
number-sections: true
code-fold: true
bibliography: 
  - ../../assets/2023.bib
  - ../../assets/2024.bib
  - ../../assets/2025.bib
csl: ../../assets/apalike.csl
fig-align: center
format:
  html: 
    code-fold: false
    execute:
      cache: true
    fig-width: 10
    fig-height: 8
abstract: |
  ここではまずデータの視覚化を行い，概要をつかむ．
  [次節](hirosaki2.qmd)から階層モデリングを目指す．
# listing:
#   - id: cocosiru1-listing
#     type: grid
#     sort: false
#     contents:
#       - "source1-1.qmd"
#     page-size: 3
#     image-height: 100%
#     grid-columns: 1
---

```{r}
#| output: false
#| echo: false
library(readxl)
library(knitr)
df_raw <- read_excel("../../../Desktop/Mentalism/3-BayesianDataAnalysis/Cocosiru/資料/Hirosaki2.xlsx", sheet = "統合_最終")
df <- df_raw[, c("受診日年齢", "性別", "Weight", "BP", "BP備考", "判別式", "LOX-1_H", "LAB_H", "LOX-index_H", "タイプ", "多様性", paste0("item", 1:18))]

# BP の整理
df$BP_A_flag <- as.numeric(grepl("A", df$`BP備考`))
df$BP <- ifelse(df$BP < 0, -1 * df$BP, df$BP)
df$判別式 <- as.numeric(gsub("[()]", "", df$判別式))

# 年代を作成（10で割って切り捨てた後、10をかけて年代を表現）
df$年代 <- paste0(floor(df$受診日年齢/10)*10, "代")
df$年代 <- factor(df$年代,
                  levels = c("20代", "30代", "40代", "50代", "60代", "70代", "80代"),
                  ordered = TRUE)
```

```{r}
#| output: false
#| echo: false
library(dplyr)
# ストレスチェックの前処理

item_sum <- df$item1 + df$item2 + df$item3
score_activity <- function(x) {
  case_when(
    x == 3 ~ 5,
    x >= 4 & x <= 5 ~ 4,
    x >= 6 & x <= 7 ~ 3,
    x >= 8 & x <= 9 ~ 2,
    x >= 10 & x <= 12 ~ 1,
    TRUE ~ NA_real_  # それ以外の値の場合はNA
  )
}
df$活気 <- score_activity(item_sum)

item_sum <- df$item4 + df$item5 + df$item6
score_activity_m <- function(x) {
  case_when(
    x == 3 ~ 1,
    x >= 4 & x <= 5 ~ 2,
    x >= 6 & x <= 7 ~ 3,
    x >= 8 & x <= 9 ~ 4,
    x >= 10 & x <= 12 ~ 5,
    TRUE ~ NA_real_  # それ以外の値の場合はNA
  )
}
score_activity_f <- function(x) {
  case_when(
    x == 3 ~ 1,
    x >= 4 & x <= 5 ~ 2,
    x >= 6 & x <= 8 ~ 3,
    x >= 9 & x <= 10 ~ 4,
    x >= 11 & x <= 12 ~ 5,
    TRUE ~ NA_real_  # それ以外の値の場合はNA
  )
}
df$イライラ感 <- ifelse(
  df$性別 == 1,
  score_activity_m(item_sum),  # 男性用の関数
  score_activity_f(item_sum)   # 女性用の関数
)

item_sum <- df$item7 + df$item8 + df$item9
score_activity_m <- function(x) {
  case_when(
    x == 3 ~ 1,
    x == 4 ~ 2,
    x >= 5 & x <= 7 ~ 3,
    x >= 8 & x <= 10 ~ 4,
    x >= 11 & x <= 12 ~ 5,
    TRUE ~ NA_real_  # それ以外の値の場合はNA
  )
}
score_activity_f <- function(x) {
  case_when(
    x == 3 ~ 1,
    x >= 4 & x <= 5 ~ 2,
    x >= 6 & x <= 8 ~ 3,
    x >= 9 & x <= 11 ~ 4,
    x == 12 ~ 5,
    TRUE ~ NA_real_  # それ以外の値の場合はNA
  )
}
df$疲労感 <- ifelse(
  df$性別 == 1,
  score_activity_m(item_sum),  # 男性用の関数
  score_activity_f(item_sum)   # 女性用の関数
)

item_sum <- df$item10 + df$item11 + df$item12
score_activity_m <- function(x) {
  case_when(
    x == 3 ~ 1,
    x == 4 ~ 2,
    x >= 5 & x <= 7 ~ 3,
    x >= 8 & x <= 9 ~ 4,
    x >= 10 & x <= 12 ~ 5,
    TRUE ~ NA_real_  # それ以外の値の場合はNA
  )
}
score_activity_f <- function(x) {
  case_when(
    x == 3 ~ 1,
    x == 4 ~ 2,
    x >= 5 & x <= 7 ~ 3,
    x >= 8 & x <= 10 ~ 4,
    x >= 11 & x <= 12 ~ 5,
    TRUE ~ NA_real_  # それ以外の値の場合はNA
  )
}
df$不安感 <- ifelse(
  df$性別 == 1,
  score_activity_m(item_sum),  # 男性用の関数
  score_activity_f(item_sum)   # 女性用の関数
)

item_sum <- df$item13 + df$item14 + df$item15 + df$item16 + df$item17 + df$item18
score_activity_m <- function(x) {
  case_when(
    x == 6 ~ 1,
    x >= 7 & x <= 8 ~ 2,
    x >= 9 & x <= 12 ~ 3,
    x >= 13 & x <= 16 ~ 4,
    x >= 17 & x <= 24 ~ 5,
    TRUE ~ NA_real_  # それ以外の値の場合はNA
  )
}
score_activity_f <- function(x) {
  case_when(
    x == 6 ~ 1,
    x >= 7 & x <= 8 ~ 2,
    x >= 9 & x <= 12 ~ 3,
    x >= 13 & x <= 17 ~ 4,
    x >= 18 & x <= 24 ~ 5,
    TRUE ~ NA_real_  # それ以外の値の場合はNA
  )
}
df$抑うつ感 <- ifelse(
  df$性別 == 1,
  score_activity_m(item_sum),  # 男性用の関数
  score_activity_f(item_sum)   # 女性用の関数
)
```

```{r}
kable(head(df))
```

## とりあえず記述

### 年代ごとの人数分布

```{r}
prop.table(table(df$年代)) * 100
```

```{r}
library(ggplot2)
age_dist <- as.data.frame(prop.table(table(df$年代)) * 100)
colnames(age_dist) <- c("年代", "割合")

# ggplotでプロット
ggplot(age_dist, aes(x = 年代, y = 割合)) +
  geom_bar(stat = "identity", fill = "skyblue") +
  theme_minimal() +
  labs(title = "年代別の分布",
       x = "年代",
       y = "割合（%）") +
  theme(
    text = element_text(family = "BIZUDGothic-Regular", size = 12),
    # axis.text = element_text(size = 34),
    # axis.title = element_text(size = 45),
    # title = element_text(size = 45)
  ) +
  scale_y_continuous(limits = c(0, 25))

# ggsave("age_dist.png", bg="white")
```

### 年代ごとの BP

```{r}
tapply(df$BP[df$BP_A_flag == 0], df$年代[df$BP_A_flag == 0], summary)
```

```{r}
# データの準備
judge_by_age <- data.frame(
  年代 = df$年代[df$BP_A_flag == 0],
  BP = df$BP[df$BP_A_flag == 0]
)

# ggplotでプロット
ggplot(judge_by_age, aes(x = 年代, y = BP)) +
  # 箱ひげ図
  geom_boxplot(fill = "skyblue", alpha = 0.5) +
  # 個々のデータポイント（透明度を設定して重なりを表現）
  geom_jitter(width = 0.2, alpha = 0.1) +
  theme_minimal() +
  labs(title = "年代別のBPの分布",
       x = "年代",
       y = "BP") +
  theme(
    text = element_text(family = "BIZUDGothic-Regular", size = 12),
    # axis.text = element_text(size = 34),
    # axis.title = element_text(size = 45),
    # title = element_text(size = 45)
  ) +
  scale_y_continuous(limits = c(0, 2))
# ggsave("BP_age_dist.png", bg="white")
```


```{r}
tapply(df$判別式[df$BP_A_flag == 0], df$年代[df$BP_A_flag == 0], summary)
```

```{r}
# データの準備
judge_by_age <- data.frame(
  年代 = df$年代[df$BP_A_flag == 0],
  判別式 = df$判別式[df$BP_A_flag == 0]
)

# ggplotでプロット
ggplot(judge_by_age, aes(x = 年代, y = 判別式)) +
  # 箱ひげ図
  geom_boxplot(fill = "skyblue", alpha = 0.5) +
  # 個々のデータポイント（透明度を設定して重なりを表現）
  geom_jitter(width = 0.2, alpha = 0.1) +
  theme_minimal() +
  labs(title = "年代別の判別式の分布",
       x = "年代",
       y = "判別式") +
  theme(
    text = element_text(family = "BIZUDGothic-Regular", size = 12),
    # axis.text = element_text(size = 34),
    # axis.title = element_text(size = 45),
    # title = element_text(size = 45)
  ) +
  scale_y_continuous(limits = c(-8, 0))
# ggsave("D_age_dist.png", bg="white")
```


### A Flag を取り除かないと結構違う

逆に 80 代以上の方が A Flag が多い．他のFlagもそうで，30代以下は圧倒的にflagが少ない．本データで平均をとればわかる．

```{r}
tapply(df$BP_A_flag, df$年代, summary)
```

```{r}
tapply(df$BP_A_flag, df$年代, function(x) sum(x, na.rm = TRUE) / length(x))
```

```{r}
library(ggplot2)
# 割合の計算と同時にデータフレーム化
bp_ratio_by_age <- data.frame(
  年代 = names(tapply(df$BP_A_flag, df$年代, function(x) sum(x, na.rm = TRUE) / length(x))),
  割合 = as.numeric(tapply(df$BP_A_flag, df$年代, function(x) sum(x, na.rm = TRUE) / length(x)))
)

# 折れ線プロット
ggplot(bp_ratio_by_age, aes(x = 年代, y = 割合, group = 1)) +
  geom_line(color = "#E15759", size = 1) +
  geom_point(color = "#E15759", size = 3) +
  theme_minimal() +
  labs(title = "年代別のBP_A_flag割合",
       x = "年代",
       y = "割合") +
  theme(
    text = element_text(family = "BIZUDGothic-Regular", size = 16),
    # axis.text = element_text(size = 34),
    # axis.title = element_text(size = 45),
    # title = element_text(size = 45)
  ) +
  scale_y_continuous(labels = scales::percent)  # y軸をパーセント表示に
# ggsave("portion_A_age.png", bg="white")
```

```{r}
# データの準備
judge_by_age <- data.frame(
  年代 = df$年代,
  BP = df$BP
)

# ggplotでプロット
ggplot(judge_by_age, aes(x = 年代, y = BP)) +
  # 箱ひげ図
  geom_boxplot(fill = "skyblue", alpha = 0.5) +
  # 個々のデータポイント（透明度を設定して重なりを表現）
  geom_jitter(width = 0.2, alpha = 0.1) +
  theme_minimal() +
  labs(title = "年代別のBPの分布",
       x = "年代",
       y = "BP") +
  theme(
    text = element_text(family = "BIZUDGothic-Regular", size = 12)
  ) +
  scale_y_continuous(limits = c(0, 2))
```



### 性別で制限して年代プロット

```{r}
#| layout-ncol: 2
# データの準備（BP_A_flag = 0 かつ 性別 = 1 の行のみ選択）
judge_by_age_male <- data.frame(
  年代 = df$年代[df$BP_A_flag == 0 & df$性別 == 1],
  BP = df$BP[df$BP_A_flag == 0 & df$性別 == 1]
)

# ggplotでプロット
ggplot(judge_by_age_male, aes(x = 年代, y = BP)) +
  # 箱ひげ図
  geom_boxplot(fill = "skyblue", alpha = 0.5) +
  # 個々のデータポイント（透明度を設定して重なりを表現）
  geom_jitter(width = 0.2, alpha = 0.1) +
  theme_minimal() +
  labs(title = "年代別のBPの分布（男性のみ）",
       x = "年代",
       y = "BP") +
  theme(
    text = element_text(family = "BIZUDGothic-Regular", size = 12)
  ) +
  scale_y_continuous(limits = c(0,2))

# データの準備（BP_A_flag = 0 かつ 性別 = 1 の行のみ選択）
judge_by_age_male <- data.frame(
  年代 = df$年代[df$BP_A_flag == 0 & df$性別 == 2],
  BP = df$BP[df$BP_A_flag == 0 & df$性別 == 2]
)

# ggplotでプロット
ggplot(judge_by_age_male, aes(x = 年代, y = BP)) +
  # 箱ひげ図
  geom_boxplot(fill = "#E15759", alpha = 0.5) +
  # 個々のデータポイント（透明度を設定して重なりを表現）
  geom_jitter(width = 0.2, alpha = 0.1) +
  theme_minimal() +
  labs(title = "年代別のBPの分布（女性のみ）",
       x = "年代",
       y = "BP") +
  theme(
    text = element_text(family = "BIZUDGothic-Regular", size = 12)
  ) +
  scale_y_continuous(limits = c(0,2))
```

```{r}
#| layout-ncol: 2
# データの準備（BP_A_flag = 0 かつ 性別 = 1 の行のみ選択）
judge_by_age_male <- data.frame(
  年代 = df$年代[df$BP_A_flag == 0 & df$性別 == 1],
  判別式 = df$判別式[df$BP_A_flag == 0 & df$性別 == 1]
)

# ggplotでプロット
ggplot(judge_by_age_male, aes(x = 年代, y = 判別式)) +
  # 箱ひげ図
  geom_boxplot(fill = "skyblue", alpha = 0.5) +
  # 個々のデータポイント（透明度を設定して重なりを表現）
  geom_jitter(width = 0.2, alpha = 0.1) +
  theme_minimal() +
  labs(title = "年代別の判別式の分布（男性のみ）",
       x = "年代",
       y = "判別式") +
  theme(
    text = element_text(family = "BIZUDGothic-Regular", size = 12)
  ) +
  scale_y_continuous(limits = c(-10, 2))

# データの準備（BP_A_flag = 0 かつ 性別 = 1 の行のみ選択）
judge_by_age_male <- data.frame(
  年代 = df$年代[df$BP_A_flag == 0 & df$性別 == 2],
  判別式 = df$判別式[df$BP_A_flag == 0 & df$性別 == 2]
)

# ggplotでプロット
ggplot(judge_by_age_male, aes(x = 年代, y = 判別式)) +
  # 箱ひげ図
  geom_boxplot(fill = "#E15759", alpha = 0.5) +
  # 個々のデータポイント（透明度を設定して重なりを表現）
  geom_jitter(width = 0.2, alpha = 0.1) +
  theme_minimal() +
  labs(title = "年代別の判別式の分布（女性のみ）",
       x = "年代",
       y = "判別式") +
  theme(
    text = element_text(family = "BIZUDGothic-Regular", size = 12)
  ) +
  scale_y_continuous(limits = c(-10, 2))
```

### 性別ごとの判別式

```{r}
# データの準備（BP_A_flag = 0 の行のみ選択）
judge_by_sex <- data.frame(
  性別 = factor(df$性別[df$BP_A_flag == 0], 
                levels = c(1, 2), 
                labels = c("男", "女")),
  BP = df$BP[df$BP_A_flag == 0]
)

# ggplotでプロット
ggplot(judge_by_sex, aes(x = 性別, y = BP, fill = 性別)) +  # fill = 性別 を追加
  geom_boxplot(alpha = 0.5) +
  geom_jitter(width = 0.2, alpha = 0.1) +
  theme_minimal() +
  labs(title = "性別ごとのBPの分布",
       x = "性別",
       y = "BP") +
  theme(
    text = element_text(family = "BIZUDGothic-Regular", size = 12),
    legend.position = "none"  # 凡例を非表示（色分けが明らかなため）
  ) +
    scale_y_continuous(limits = c(0, 2)) +
  scale_fill_manual(values = c("男" = "skyblue", "女" = "#E15759"))  # 性別ごとの色を指定
```

```{r}
# データの準備（BP_A_flag = 0 の行のみ選択）
judge_by_sex <- data.frame(
  性別 = factor(df$性別[df$BP_A_flag == 0], 
                levels = c(1, 2), 
                labels = c("男", "女")),
  判別式 = df$判別式[df$BP_A_flag == 0]
)

# ggplotでプロット
ggplot(judge_by_sex, aes(x = 性別, y = 判別式, fill = 性別)) +  # fill = 性別 を追加
  geom_boxplot(alpha = 0.5) +
  geom_jitter(width = 0.2, alpha = 0.1) +
  theme_minimal() +
  labs(title = "性別ごとの判別式の分布",
       x = "性別",
       y = "判別式") +
  theme(
    text = element_text(family = "BIZUDGothic-Regular", size = 12),
    legend.position = "none"  # 凡例を非表示（色分けが明らかなため）
  ) +
  scale_y_continuous(limits = c(-5, 1)) +
  scale_fill_manual(values = c("男" = "skyblue", "女" = "#E15759"))  # 性別ごとの色を指定
```

### 体重

```{r}
#| echo: false
# データの準備（BP_A_flag = 0 の行のみ選択）
judge_by_sex <- data.frame(
  性別 = factor(df$性別[df$BP_A_flag == 0], 
                levels = c(1, 2), 
                labels = c("男", "女")),
  Weight = df$Weight[df$BP_A_flag == 0]
)

# ggplotでプロット
ggplot(judge_by_sex, aes(x = 性別, y = Weight, fill = 性別)) +  # fill = 性別 を追加
  geom_boxplot(alpha = 0.5) +
  geom_jitter(width = 0.2, alpha = 0.1) +
  theme_minimal() +
  labs(title = "性別ごとのWeightの分布",
       x = "性別",
       y = "Weight") +
  theme(
    text = element_text(family = "BIZUDGothic-Regular", size = 12),
    legend.position = "none"  # 凡例を非表示（色分けが明らかなため）
  ) +
  scale_fill_manual(values = c("男" = "#4E79A7", "女" = "#E15759"))  # 性別ごとの色を指定
```

```{r}
# データの準備
judge_by_age <- data.frame(
  年代 = df$年代[df$BP_A_flag == 0],
  Weight = df$Weight[df$BP_A_flag == 0]
)

# ggplotでプロット
ggplot(judge_by_age, aes(x = 年代, y = Weight)) +
  # 箱ひげ図
  geom_boxplot(fill = "skyblue", alpha = 0.5) +
  # 個々のデータポイント（透明度を設定して重なりを表現）
  geom_jitter(width = 0.2, alpha = 0.1) +
  theme_minimal() +
  labs(title = "年代別の体重の分布",
       x = "年代",
       y = "体重") +
  theme(
    text = element_text(family = "BIZUDGothic-Regular", size = 12)
  ) +
  scale_y_continuous(limits = c(40, 100))
```

## 記述で見る，BP とストレスチェックの関係

### Item2「元気がいっぱいだ」

```{r}
# データの準備（BP_A_flag = 0 の行のみ選択）
judge_by_item2 <- data.frame(
  item2 = factor(df$item2[df$BP_A_flag == 0], 
                 levels = 1:4,
                 labels = c("全くちがう", "いくらかちがう", "まあそうだ", "その通りだ")),
  BP = df$BP[df$BP_A_flag == 0]
)

# ggplotでプロット
ggplot(judge_by_item2, aes(x = item2, y = BP, fill = item2)) +
  geom_boxplot(alpha = 0.5) +
  geom_jitter(width = 0.2, alpha = 0.1) +
  theme_minimal() +
  labs(title = "「元気がいっぱいだ」の回答別BPの分布",
       x = "元気がいっぱいだ",
       y = "BP") +
  theme(
    text = element_text(family = "BIZUDGothic-Regular", size = 16),  # 基本フォントサイズを16に
    axis.text = element_text(size = 14),  # 軸の目盛りの文字サイズ
    axis.title = element_text(size = 18),  # 軸タイトルの文字サイズ
    plot.title = element_text(size = 20),  # プロットタイトルの文字サイズ
    legend.position = "none",
    axis.text.x = element_text(angle = 45, hjust = 1)
  ) +
  scale_fill_brewer(palette = "Reds") +
  scale_y_continuous(limits = c(0, 2.5))  # y軸の範囲を-2.5から2.5に設定
```

$t$-検定でも全然棄却されない．

```{r}
# データの抽出（BP_A_flag = 0 かつ item2 が 1 または 2 のデータ）
bp_item2_1 <- df$BP[df$BP_A_flag == 0 & df$item2 == 1]
bp_item2_2 <- df$BP[df$BP_A_flag == 0 & df$item2 == 2]

# 等分散性の検定（Levene検定）
var.test(bp_item2_1, bp_item2_2)

# t検定の実施
t.test(bp_item2_1, bp_item2_2, 
       var.equal = FALSE,  # 等分散を仮定しない（Welchのt検定）
       alternative = "two.sided")  # 両側検定
```

### 活気

```{r}
# データの準備（BP_A_flag = 0 の行のみ選択）
judge_by_活気 <- data.frame(
  活気 = factor(df$活気[df$BP_A_flag == 0 & !is.na(df$活気)], 
                levels = 1:5,
                labels = 1:5),
  BP = df$BP[df$BP_A_flag == 0 & !is.na(df$活気)]
)

# ggplotでプロット
ggplot(judge_by_活気, aes(x = 活気, y = BP, fill = 活気)) +
  geom_boxplot(alpha = 0.5) +
  geom_jitter(width = 0.2, alpha = 0.1) +
  theme_minimal() +
  labs(
       x = "活気",
       y = "BP") +
  theme(
    text = element_text(family = "BIZUDGothic-Regular", size = 16),  # 基本フォントサイズを16に
    axis.text = element_text(size = 34),
    axis.title = element_text(size = 45),
    legend.position = "none"
  ) +
  scale_fill_brewer(palette = "Reds") +
  scale_y_continuous(limits = c(0.5, 1.5)) +
  coord_fixed(ratio=1.5)
# ggsave("活気.png", bg="white")
```

$t$-検定でも全然棄却されない．

```{r}
# データの抽出（BP_A_flag = 0 かつ item2 が 1 または 2 のデータ）
bp_活気_1 <- df$BP[df$BP_A_flag == 0 & df$活気 == 1]
bp_活気_2 <- df$BP[df$BP_A_flag == 0 & df$活気 == 5]

# 等分散性の検定（Levene検定）
var.test(bp_活気_1, bp_活気_2)

# t検定の実施
t.test(bp_活気_1, bp_活気_2, 
       var.equal = FALSE,  # 等分散を仮定しない（Welchのt検定）
       alternative = "two.sided")  # 両側検定
```

### イライラ感


```{r}
# データの準備（BP_A_flag = 0 の行のみ選択）
judge_by_イライラ感 <- data.frame(
  イライラ感 = factor(df$イライラ感[df$BP_A_flag == 0 & !is.na(df$イライラ感)], 
                levels = 1:5,
                labels = 1:5),
  BP = df$BP[df$BP_A_flag == 0 & !is.na(df$イライラ感)]
)

# ggplotでプロット
ggplot(judge_by_イライラ感, aes(x = イライラ感, y = BP, fill = イライラ感)) +
  geom_boxplot(alpha = 0.5) +
  geom_jitter(width = 0.2, alpha = 0.1) +
  theme_minimal() +
  labs(
       x = "イライラ感",
       y = "BP") +
  theme(
    text = element_text(family = "BIZUDGothic-Regular", size = 16),  # 基本フォントサイズを16に
    axis.text = element_text(size = 34),
    axis.title = element_text(size = 45),
    legend.position = "none"
  ) +
  scale_fill_brewer(palette = "Reds") +
  scale_y_continuous(limits = c(0.5, 1.5)) + # y軸の範囲を-2.5から2.5に設定
  coord_fixed(ratio = 1.5)
# ggsave("イライラ感.png", bg="white")
```

$t$-検定でも全然棄却されない．

```{r}
# データの抽出（BP_A_flag = 0 かつ item2 が 1 または 2 のデータ）
bp_イライラ感_1 <- df$BP[df$BP_A_flag == 0 & df$イライラ感 == 1]
bp_イライラ感_2 <- df$BP[df$BP_A_flag == 0 & df$イライラ感 == 5]

# 等分散性の検定（Levene検定）
var.test(bp_イライラ感_1, bp_イライラ感_2)

# t検定の実施
t.test(bp_イライラ感_1, bp_イライラ感_2, 
       var.equal = FALSE,  # 等分散を仮定しない（Welchのt検定）
       alternative = "two.sided")  # 両側検定
```

### イライラ感×判別式

```{r}
# データの準備（BP_A_flag = 0 の行のみ選択）
judge_by_イライラ感 <- data.frame(
  イライラ感 = factor(df$イライラ感[df$BP_A_flag == 0 & !is.na(df$イライラ感)], 
                levels = 1:5,
                labels = 1:5),
  判別式 = df$判別式[df$BP_A_flag == 0 & !is.na(df$イライラ感)]
)

# ggplotでプロット
ggplot(judge_by_イライラ感, aes(x = イライラ感, y = 判別式, fill = イライラ感)) +
  geom_boxplot(alpha = 0.5) +
  geom_jitter(width = 0.2, alpha = 0.1) +
  theme_minimal() +
  labs(
       x = "イライラ感",
       y = "判別式") +
  theme(
    text = element_text(family = "BIZUDGothic-Regular", size = 16),  # 基本フォントサイズを16に
    axis.text = element_text(size = 34),
    axis.title = element_text(size = 45),
    legend.position = "none"
  ) +
  scale_fill_brewer(palette = "Reds") +
  scale_y_continuous(limits = c(-3, -1.5)) +
  coord_fixed(ratio = 1.5)
# ggsave("イライラ感×判別式.png", bg="white")
```

これでも $p$-値が出ない．

```{r}
# データの抽出（BP_A_flag = 0 かつ item2 が 1 または 2 のデータ）
bp_イライラ感_1 <- df$判別式[df$BP_A_flag == 0 & df$イライラ感 == 1]
bp_イライラ感_2 <- df$判別式[df$BP_A_flag == 0 & df$イライラ感 == 5]

# 等分散性の検定（Levene検定）
var.test(bp_イライラ感_1, bp_イライラ感_2)

# t検定の実施
t.test(bp_イライラ感_1, bp_イライラ感_2, 
       var.equal = FALSE,  # 等分散を仮定しない（Welchのt検定）
       alternative = "two.sided")  # 両側検定
```


### 疲労感：お？

```{r}
# データの準備（BP_A_flag = 0 の行のみ選択）
judge_by_疲労感 <- data.frame(
  疲労感 = factor(df$疲労感[df$BP_A_flag == 0 & !is.na(df$疲労感)], 
                levels = 1:5,
                labels = 1:5),
  BP = df$BP[df$BP_A_flag == 0 & !is.na(df$疲労感)]
)

# ggplotでプロット
ggplot(judge_by_疲労感, aes(x = 疲労感, y = BP, fill = 疲労感)) +
  geom_boxplot(alpha = 0.5) +
  geom_jitter(width = 0.2, alpha = 0.1) +
  theme_minimal() +
  labs(
       x = "疲労感",
       y = "BP") +
  theme(
    text = element_text(family = "BIZUDGothic-Regular", size = 16),  # 基本フォントサイズを16に
    axis.text = element_text(size = 34),
    axis.title = element_text(size = 45),
    legend.position = "none"
  ) +
  scale_fill_brewer(palette = "Reds") +
  scale_y_continuous(limits = c(0.5, 1.5)) +
  coord_fixed(ratio = 1.5)
# ggsave("疲労感.png", bg="white")
```

```{r}
# データの抽出（BP_A_flag = 0 かつ item2 が 1 または 2 のデータ）
bp_疲労感_1 <- df$BP[df$BP_A_flag == 0 & df$疲労感 == 1]
bp_疲労感_2 <- df$BP[df$BP_A_flag == 0 & df$疲労感 == 5]

# 等分散性の検定（Levene検定）
var.test(bp_疲労感_1, bp_疲労感_2)

# t検定の実施
t.test(bp_疲労感_1, bp_疲労感_2, 
       var.equal = FALSE,  # 等分散を仮定しない（Welchのt検定）
       alternative = "two.sided")  # 両側検定
```

### 疲労感×判別式

```{r}
# データの準備（BP_A_flag = 0 の行のみ選択）
judge_by_疲労感 <- data.frame(
  疲労感 = factor(df$疲労感[df$BP_A_flag == 0 & !is.na(df$疲労感)], 
                levels = 1:5,
                labels = 1:5),
  判別式 = df$判別式[df$BP_A_flag == 0 & !is.na(df$疲労感)]
)

# ggplotでプロット
ggplot(judge_by_疲労感, aes(x = 疲労感, y = 判別式, fill = 疲労感)) +
  geom_boxplot(alpha = 0.5) +
  geom_jitter(width = 0.2, alpha = 0.1) +
  theme_minimal() +
  labs(title = "疲労感の回答別判別式の分布",
       x = "疲労感",
       y = "判別式") +
  theme(
    text = element_text(family = "BIZUDGothic-Regular", size = 16),  # 基本フォントサイズを16に
    axis.text = element_text(size = 14),  # 軸の目盛りの文字サイズ
    axis.title = element_text(size = 18),  # 軸タイトルの文字サイズ
    plot.title = element_text(size = 20),  # プロットタイトルの文字サイズ
    legend.position = "none"
  ) +
  scale_fill_brewer(palette = "Reds") +
  scale_y_continuous(limits = c(-2.5, 0))  # y軸の範囲を-2.5から2.5に設定
```

これだと $p$-値が出なくなる．

```{r}
# データの抽出（BP_A_flag = 0 かつ item2 が 1 または 2 のデータ）
bp_疲労感_1 <- df$判別式[df$BP_A_flag == 0 & df$疲労感 == 1]
bp_疲労感_2 <- df$判別式[df$BP_A_flag == 0 & df$疲労感 == 5]

# 等分散性の検定（Levene検定）
var.test(bp_疲労感_1, bp_疲労感_2)

# t検定の実施
t.test(bp_疲労感_1, bp_疲労感_2, 
       var.equal = FALSE,  # 等分散を仮定しない（Welchのt検定）
       alternative = "two.sided")  # 両側検定
```

### 不安感：おお！？

```{r}
# データの準備（BP_A_flag = 0 の行のみ選択）
judge_by_不安感 <- data.frame(
  不安感 = factor(df$不安感[df$BP_A_flag == 0 & !is.na(df$不安感)], 
                levels = 1:5,
                labels = 1:5),
  BP = df$BP[df$BP_A_flag == 0 & !is.na(df$不安感)]
)

# ggplotでプロット
ggplot(judge_by_不安感, aes(x = 不安感, y = BP, fill = 不安感)) +
  geom_boxplot(alpha = 0.5) +
  geom_jitter(width = 0.2, alpha = 0.1) +
  theme_minimal() +
  labs(
       x = "不安感",
       y = "BP") +
  theme(
    text = element_text(family = "BIZUDGothic-Regular", size = 16),  # 基本フォントサイズを16に
    axis.text = element_text(size = 34),
    axis.title = element_text(size = 45),
    legend.position = "none"
  ) +
  scale_fill_brewer(palette = "Reds") +
  scale_y_continuous(limits = c(0.5, 1.5)) +
  coord_fixed(ratio = 2.1)
# ggsave("不安感_備考あり.png", bg="white")
```

```{r}
# データの抽出（BP_A_flag = 0 かつ item2 が 1 または 2 のデータ）
bp_不安感_1 <- df$BP[df$BP_A_flag == 0 & df$不安感 == 1]
bp_不安感_2 <- df$BP[df$BP_A_flag == 0 & df$不安感 >= 4]

# 等分散性の検定（Levene検定）
var.test(bp_不安感_1, bp_不安感_2)

# t検定の実施
t.test(bp_不安感_1, bp_不安感_2, 
       var.equal = FALSE,  # 等分散を仮定しない（Welchのt検定）
       alternative = "two.sided")  # 両側検定
```

### 不安感×判別式

やはり判別式も有意に低いが，少し分散が大きくなる．

```{r}
# データの準備（BP_A_flag = 0 の行のみ選択）
judge_by_不安感 <- data.frame(
  不安感 = factor(df$不安感[df$BP_A_flag == 0 & !is.na(df$不安感)], 
                levels = 1:5,
                labels = 1:5),
  判別式 = df$判別式[df$BP_A_flag == 0 & !is.na(df$不安感)]
)

# ggplotでプロット
ggplot(judge_by_不安感, aes(x = 不安感, y = 判別式, fill = 不安感)) +
  geom_boxplot(alpha = 0.5) +
  geom_jitter(width = 0.2, alpha = 0.1) +
  theme_minimal() +
  labs(
       x = "不安感",
       y = "判別式") +
  theme(
    text = element_text(family = "BIZUDGothic-Regular", size = 16),  # 基本フォントサイズを16に
    axis.text = element_text(size = 34),
    axis.title = element_text(size = 45),
    legend.position = "none"
  ) +
  scale_fill_brewer(palette = "Reds") +
  scale_y_continuous(limits = c(-3, -1.5)) +
  coord_fixed(ratio=1.5)
# ggsave("不安感×判別式.png", bg="white")
```

```{r}
# データの抽出（BP_A_flag = 0 かつ item2 が 1 または 2 のデータ）
bp_不安感_1 <- df$判別式[df$BP_A_flag == 0 & df$不安感 == 1]
bp_不安感_2 <- df$判別式[df$BP_A_flag == 0 & df$不安感 == 5]

# 等分散性の検定（Levene検定）
var.test(bp_不安感_1, bp_不安感_2)

# t検定の実施
t.test(bp_不安感_1, bp_不安感_2, 
       var.equal = FALSE,  # 等分散を仮定しない（Welchのt検定）
       alternative = "two.sided")  # 両側検定
```

### 抑うつ感


```{r}
# データの準備（BP_A_flag = 0 の行のみ選択）
judge_by_抑うつ感 <- data.frame(
  抑うつ感 = factor(df$抑うつ感[df$BP_A_flag == 0 & !is.na(df$抑うつ感)], 
                levels = 1:5,
                labels = 1:5),
  BP = df$BP[df$BP_A_flag == 0 & !is.na(df$抑うつ感)]
)

# ggplotでプロット
ggplot(judge_by_抑うつ感, aes(x = 抑うつ感, y = BP, fill = 抑うつ感)) +
  geom_boxplot(alpha = 0.5) +
  geom_jitter(width = 0.2, alpha = 0.1) +
  theme_minimal() +
  labs(
       x = "抑うつ感",
       y = "BP") +
  theme(
    text = element_text(family = "BIZUDGothic-Regular", size = 16),  # 基本フォントサイズを16に
    axis.text = element_text(size = 34),
    axis.title = element_text(size = 45),
    legend.position = "none"
  ) +
  scale_fill_brewer(palette = "Reds") +
  scale_y_continuous(limits = c(0.5, 1.5)) +
  coord_fixed(ratio=1.5)
# ggsave("抑うつ感.png", bg="white")
```

$t$-検定でも全然棄却されない．

```{r}
# データの抽出（BP_A_flag = 0 かつ item2 が 1 または 2 のデータ）
bp_抑うつ感_1 <- df$BP[df$BP_A_flag == 0 & df$抑うつ感 == 1]
bp_抑うつ感_2 <- df$BP[df$BP_A_flag == 0 & df$抑うつ感 == 5]

# 等分散性の検定（Levene検定）
var.test(bp_抑うつ感_1, bp_抑うつ感_2)

# t検定の実施
t.test(bp_抑うつ感_1, bp_抑うつ感_2, 
       var.equal = FALSE,  # 等分散を仮定しない（Welchのt検定）
       alternative = "two.sided")  # 両側検定
```

### 抑うつ感×判別式

```{r}
# データの準備（BP_A_flag = 0 の行のみ選択）
judge_by_抑うつ感 <- data.frame(
  抑うつ感 = factor(df$抑うつ感[df$BP_A_flag == 0 & !is.na(df$抑うつ感)], 
                levels = 1:5,
                labels = 1:5),
  判別式 = df$判別式[df$BP_A_flag == 0 & !is.na(df$抑うつ感)]
)

# ggplotでプロット
ggplot(judge_by_抑うつ感, aes(x = 抑うつ感, y = 判別式, fill = 抑うつ感)) +
  geom_boxplot(alpha = 0.5) +
  geom_jitter(width = 0.2, alpha = 0.1) +
  theme_minimal() +
  labs(
       x = "抑うつ感",
       y = "判別式") +
  theme(
    text = element_text(family = "BIZUDGothic-Regular", size = 16),  # 基本フォントサイズを16に
    axis.text = element_text(size = 34),
    axis.title = element_text(size = 45),
    legend.position = "none"
  ) +
  scale_fill_brewer(palette = "Reds") +
  scale_y_continuous(limits = c(-3, -1.5)) +
  coord_fixed(ratio = 1.5)
# ggsave("抑うつ感×判別式.png", bg="white")
```

これでも $p$-値が出ない．

```{r}
# データの抽出（BP_A_flag = 0 かつ item2 が 1 または 2 のデータ）
bp_抑うつ感_1 <- df$判別式[df$BP_A_flag == 0 & df$抑うつ感 == 1]
bp_抑うつ感_2 <- df$判別式[df$BP_A_flag == 0 & df$抑うつ感 == 5]

# 等分散性の検定（Levene検定）
var.test(bp_抑うつ感_1, bp_抑うつ感_2)

# t検定の実施
t.test(bp_抑うつ感_1, bp_抑うつ感_2, 
       var.equal = FALSE,  # 等分散を仮定しない（Welchのt検定）
       alternative = "two.sided")  # 両側検定
```

## Flag の情報が重要かもしれない

そこで，BP備考が NA のデータを抽出し，完全ケース分析をしてみる．

```{r}
df_na_BP備考 <- df[is.na(df$BP備考), ]
```

### 疲労感：お？

```{r}
# データの準備（BP_A_flag = 0 の行のみ選択）
judge_by_疲労感 <- data.frame(
  疲労感 = factor(df_na_BP備考$疲労感[df_na_BP備考$BP_A_flag == 0 & !is.na(df_na_BP備考$疲労感)], 
                levels = 1:5,
                labels = 1:5),
  BP = df_na_BP備考$BP[df_na_BP備考$BP_A_flag == 0 & !is.na(df_na_BP備考$疲労感)]
)

# ggplotでプロット
ggplot(judge_by_疲労感, aes(x = 疲労感, y = BP, fill = 疲労感)) +
  geom_boxplot(alpha = 0.5) +
  geom_jitter(width = 0.2, alpha = 0.1) +
  theme_minimal() +
  labs(title = "疲労感の回答別BPの分布",
       x = "疲労感",
       y = "BP") +
  theme(
    text = element_text(family = "BIZUDGothic-Regular", size = 16),  # 基本フォントサイズを16に
    axis.text = element_text(size = 14),  # 軸の目盛りの文字サイズ
    axis.title = element_text(size = 18),  # 軸タイトルの文字サイズ
    plot.title = element_text(size = 20),  # プロットタイトルの文字サイズ
    legend.position = "none"
  ) +
  scale_fill_brewer(palette = "Reds") +
  scale_y_continuous(limits = c(0, 2.5))  # y軸の範囲を-2.5から2.5に設定
```

```{r}
# データの抽出（BP_A_flag = 0 かつ item2 が 1 または 2 のデータ）
bp_疲労感_1 <- df_na_BP備考$BP[df_na_BP備考$BP_A_flag == 0 & df_na_BP備考$疲労感 == 1]
bp_疲労感_2 <- df_na_BP備考$BP[df_na_BP備考$BP_A_flag == 0 & df_na_BP備考$疲労感 == 5]

# 等分散性の検定（Levene検定）
var.test(bp_疲労感_1, bp_疲労感_2)

# t検定の実施
t.test(bp_疲労感_1, bp_疲労感_2, 
       var.equal = FALSE,  # 等分散を仮定しない（Welchのt検定）
       alternative = "two.sided")  # 両側検定
```

### 疲労感×判別式

```{r}
# データの準備（BP_A_flag = 0 の行のみ選択）
judge_by_疲労感 <- data.frame(
  疲労感 = factor(df_na_BP備考$疲労感[df_na_BP備考$BP_A_flag == 0 & !is.na(df_na_BP備考$疲労感)], 
                levels = 1:5,
                labels = 1:5),
  判別式 = df_na_BP備考$判別式[df_na_BP備考$BP_A_flag == 0 & !is.na(df_na_BP備考$疲労感)]
)

# ggplotでプロット
ggplot(judge_by_疲労感, aes(x = 疲労感, y = 判別式, fill = 疲労感)) +
  geom_boxplot(alpha = 0.5) +
  geom_jitter(width = 0.2, alpha = 0.1) +
  theme_minimal() +
  labs(title = "疲労感の回答別判別式の分布",
       x = "疲労感",
       y = "判別式") +
  theme(
    text = element_text(family = "BIZUDGothic-Regular", size = 16),  # 基本フォントサイズを16に
    axis.text = element_text(size = 14),  # 軸の目盛りの文字サイズ
    axis.title = element_text(size = 18),  # 軸タイトルの文字サイズ
    plot.title = element_text(size = 20),  # プロットタイトルの文字サイズ
    legend.position = "none"
  ) +
  scale_fill_brewer(palette = "Reds") +
  scale_y_continuous(limits = c(-2.5, 0))  # y軸の範囲を-2.5から2.5に設定
```

これだと $p$-値が出なくなる．

```{r}
# データの抽出（BP_A_flag = 0 かつ item2 が 1 または 2 のデータ）
bp_疲労感_1 <- df_na_BP備考$判別式[df_na_BP備考$BP_A_flag == 0 & df_na_BP備考$疲労感 == 1]
bp_疲労感_2 <- df_na_BP備考$判別式[df_na_BP備考$BP_A_flag == 0 & df_na_BP備考$疲労感 == 5]

# 等分散性の検定（Levene検定）
var.test(bp_疲労感_1, bp_疲労感_2)

# t検定の実施
t.test(bp_疲労感_1, bp_疲労感_2, 
       var.equal = FALSE,  # 等分散を仮定しない（Welchのt検定）
       alternative = "two.sided")  # 両側検定
```

### 不安感：おお！？

```{r}
# データの準備（BP_A_flag = 0 の行のみ選択）
judge_by_不安感 <- data.frame(
  不安感 = factor(df_na_BP備考$不安感[df_na_BP備考$BP_A_flag == 0 & !is.na(df_na_BP備考$不安感)], 
                levels = 1:5,
                labels = 1:5),
  BP = df_na_BP備考$BP[df_na_BP備考$BP_A_flag == 0 & !is.na(df_na_BP備考$不安感)]
)

# ggplotでプロット
ggplot(judge_by_不安感, aes(x = 不安感, y = BP, fill = 不安感)) +
  geom_boxplot(alpha = 0.5) +
  geom_jitter(width = 0.2, alpha = 0.1) +
  theme_minimal() +
  labs(
       x = "不安感",
       y = "BP") +
  theme(
    text = element_text(family = "BIZUDGothic-Regular", size = 16),  # 基本フォントサイズを16に
    axis.text = element_text(size = 34),
    axis.title = element_text(size = 45),
    legend.position = "none"
  ) +
  scale_fill_brewer(palette = "Reds") +
  scale_y_continuous(limits = c(0.5, 1.5)) +
  coord_fixed(ratio = 2.1)
# ggsave("不安感_備考なし.png", bg="white")
```

```{r}
# データの抽出（BP_A_flag = 0 かつ item2 が 1 または 2 のデータ）
bp_不安感_1 <- df_na_BP備考$BP[df_na_BP備考$BP_A_flag == 0 & df_na_BP備考$不安感 == 1]
bp_不安感_2 <- df_na_BP備考$BP[df_na_BP備考$BP_A_flag == 0 & df_na_BP備考$不安感 == 5]

# 等分散性の検定（Levene検定）
var.test(bp_不安感_1, bp_不安感_2)

# t検定の実施
t.test(bp_不安感_1, bp_不安感_2, 
       var.equal = FALSE,  # 等分散を仮定しない（Welchのt検定）
       alternative = "two.sided")  # 両側検定
```

```{r}
library(BayesFactor)

# NAを除外したデータの作成
bp_不安感_1_clean <- na.omit(bp_不安感_1)
bp_不安感_2_clean <- na.omit(bp_不安感_2)

# ベイズ因子の計算
library(BayesFactor)
bf <- ttestBF(x = bp_不安感_1_clean, 
              y = bp_不安感_2_clean,
              paired = FALSE,
              rscale = "medium")

# 結果の表示
print(bf)

# サンプルサイズの確認
cat("\nサンプルサイズ:\n")
cat("グループ1:", length(bp_不安感_1_clean), "\n")
cat("グループ2:", length(bp_不安感_2_clean), "\n")
```

### 全く備考情報を考慮しないと？

```{r}
bp_不安感_1 <- df$BP[df$不安感 == 1]
bp_不安感_2 <- df$BP[df$不安感 == 5]
# NAを除外したデータの作成
bp_不安感_1_clean <- na.omit(bp_不安感_1)
bp_不安感_2_clean <- na.omit(bp_不安感_2)

# ベイズ因子の計算
library(BayesFactor)
bf <- ttestBF(x = bp_不安感_1_clean, 
              y = bp_不安感_2_clean,
              paired = FALSE,
              rscale = "medium")

# 結果の表示
print(bf)

# サンプルサイズの確認
cat("\nサンプルサイズ:\n")
cat("グループ1:", length(bp_不安感_1_clean), "\n")
cat("グループ2:", length(bp_不安感_2_clean), "\n")
```


### 不安感×判別式

やはり判別式も有意に低いが，少し分散が大きくなる．

```{r}
# データの準備（BP_A_flag = 0 の行のみ選択）
judge_by_不安感 <- data.frame(
  不安感 = factor(df_na_BP備考$不安感[df_na_BP備考$BP_A_flag == 0 & !is.na(df_na_BP備考$不安感)], 
                levels = 1:5,
                labels = 1:5),
  判別式 = df_na_BP備考$判別式[df_na_BP備考$BP_A_flag == 0 & !is.na(df_na_BP備考$不安感)]
)

# ggplotでプロット
ggplot(judge_by_不安感, aes(x = 不安感, y = 判別式, fill = 不安感)) +
  geom_boxplot(alpha = 0.5) +
  geom_jitter(width = 0.2, alpha = 0.1) +
  theme_minimal() +
  labs(title = "不安感の回答別判別式の分布",
       x = "不安感",
       y = "判別式") +
  theme(
    text = element_text(family = "BIZUDGothic-Regular", size = 16),  # 基本フォントサイズを16に
    axis.text = element_text(size = 14),  # 軸の目盛りの文字サイズ
    axis.title = element_text(size = 18),  # 軸タイトルの文字サイズ
    plot.title = element_text(size = 20),  # プロットタイトルの文字サイズ
    legend.position = "none"
  ) +
  scale_fill_brewer(palette = "Reds") +
  scale_y_continuous(limits = c(-3, 0))  # y軸の範囲を-2.5から2.5に設定
```

```{r}
# データの抽出（BP_A_flag = 0 かつ item2 が 1 または 2 のデータ）
bp_不安感_1 <- df_na_BP備考$判別式[df_na_BP備考$BP_A_flag == 0 & df_na_BP備考$不安感 == 1]
bp_不安感_2 <- df_na_BP備考$判別式[df_na_BP備考$BP_A_flag == 0 & df_na_BP備考$不安感 == 5]

# 等分散性の検定（Levene検定）
var.test(bp_不安感_1, bp_不安感_2)

# t検定の実施
t.test(bp_不安感_1, bp_不安感_2, 
       var.equal = FALSE,  # 等分散を仮定しない（Welchのt検定）
       alternative = "two.sided")  # 両側検定
```

## BP 値の方が分散が違うが，判別式の方が $p$-値が小さい

判別式はすごい出るが，$p<0.05$ まではいかない．一方で，測定できない以上が出たという情報まで入れると有意性が出てくる．

### 疲労感と BP の散布図

```{r}
# データの準備（NAを除外）
scatter_data <- data.frame(
  疲労感 = df$疲労感[df$BP_A_flag == 0 & !is.na(df$疲労感) & !is.na(df$BP)],
  BP = df$BP[df$BP_A_flag == 0 & !is.na(df$疲労感) & !is.na(df$BP)]
)

# 散布図の作成
ggplot(scatter_data, aes(x = 疲労感, y = BP)) +
  geom_point(alpha = 0.5, color = "blue", size = 2) +
  theme_minimal() +
  labs(
       x = "疲労感",
       y = "BP") +
  theme(
    text = element_text(family = "BIZUDGothic-Regular", size = 16),
    axis.text = element_text(size = 34),
    axis.title = element_text(size = 45),
  ) +
  scale_x_continuous(breaks = 1:5) +
  scale_y_continuous(limits = c(0.0, 2.5))
ggsave("疲労感とBPの散布図.png", bg="white")
```

### 不安感と BP の散布図

```{r}
# データの準備（NAを除外）
scatter_data <- data.frame(
  不安感 = df$不安感[df$BP_A_flag == 0 & !is.na(df$不安感) & !is.na(df$BP)],
  BP = df$BP[df$BP_A_flag == 0 & !is.na(df$不安感) & !is.na(df$BP)]
)

# 散布図の作成
ggplot(scatter_data, aes(x = 不安感, y = BP)) +
  geom_point(alpha = 0.5, color = "blue", size = 2) +
  theme_minimal() +
  labs(
       x = "不安感",
       y = "BP") +
  theme(
    text = element_text(family = "BIZUDGothic-Regular", size = 16),
    axis.text = element_text(size = 34),
    axis.title = element_text(size = 45),
  ) +
  scale_x_continuous(breaks = 1:5) +
  scale_y_continuous(limits = c(0.0, 2.5))
ggsave("不安感とBPの散布図.png", bg="white")
```

### 抑うつ感と BP の散布図

```{r}
# データの準備（NAを除外）
scatter_data <- data.frame(
  抑うつ感 = df$抑うつ感[df$BP_A_flag == 0 & !is.na(df$抑うつ感) & !is.na(df$BP)],
  BP = df$BP[df$BP_A_flag == 0 & !is.na(df$抑うつ感) & !is.na(df$BP)]
)

# 散布図の作成
ggplot(scatter_data, aes(x = 抑うつ感, y = BP)) +
  geom_point(alpha = 0.5, color = "blue", size = 2) +
  theme_minimal() +
  labs(
       x = "抑うつ感",
       y = "BP") +
  theme(
    text = element_text(family = "BIZUDGothic-Regular", size = 16),
    axis.text = element_text(size = 34),
    axis.title = element_text(size = 45),
  ) +
  scale_x_continuous(breaks = 1:5) +
  scale_y_continuous(limits = c(0.0, 2.5))
ggsave("抑うつ感とBPの散布図.png", bg="white")
```

### イライラ感と BP の散布図

```{r}
# データの準備（NAを除外）
scatter_data <- data.frame(
  イライラ感 = df$イライラ感[df$BP_A_flag == 0 & !is.na(df$イライラ感) & !is.na(df$BP)],
  BP = df$BP[df$BP_A_flag == 0 & !is.na(df$イライラ感) & !is.na(df$BP)]
)

# 散布図の作成
ggplot(scatter_data, aes(x = イライラ感, y = BP)) +
  geom_point(alpha = 0.5, color = "blue", size = 2) +
  theme_minimal() +
  labs(
       x = "イライラ感",
       y = "BP") +
  theme(
    text = element_text(family = "BIZUDGothic-Regular", size = 16),
    axis.text = element_text(size = 34),
    axis.title = element_text(size = 45),
  ) +
  scale_x_continuous(breaks = 1:5) +
  scale_y_continuous(limits = c(0.0, 2.5))
ggsave("イライラ感とBPの散布図.png", bg="white")
```

### 活気と BP の散布図

```{r}
# データの準備（NAを除外）
scatter_data <- data.frame(
  活気 = df$活気[df$BP_A_flag == 0 & !is.na(df$活気) & !is.na(df$BP)],
  BP = df$BP[df$BP_A_flag == 0 & !is.na(df$活気) & !is.na(df$BP)]
)

# 散布図の作成
ggplot(scatter_data, aes(x = 活気, y = BP)) +
  geom_point(alpha = 0.5, color = "skyblue", size = 2) +
  theme_minimal() +
  labs(
       x = "活気",
       y = "BP") +
  theme(
    text = element_text(family = "BIZUDGothic-Regular", size = 16),
    axis.text = element_text(size = 34),
    axis.title = element_text(size = 45),
  ) +
  scale_x_continuous(breaks = 1:5) +
  scale_y_continuous(limits = c(0.0, 2.5))
# ggsave("活気とBPの散布図.png", bg="white")
```


## LASSO をやってみる

```{r}
library(glmnet)
y <- df$判別式
x <- df[, paste0("item", 1:18)]
# 前処理の確認
print(head(df$判別式))  # 元の判別式の値を確認

# 完全なケースのみを抽出
complete_cases <- complete.cases(x) & !is.na(y)
x_complete <- x[complete_cases, ]
y_complete <- y[complete_cases]

# データの次元を確認
print(dim(x_complete))
print(length(y_complete))

# y_completeの要約統計量
print(summary(y_complete))

# GLMNETを実行
fit <- glmnet(as.matrix(x_complete), y_complete)
plot(fit)
```

1. item2：「元気がいっぱいだ」
2. item9：「だるい」
3. item17 (-)：「仕事が手につかない」
4. item6：「イライラしている」

職業性ストレスチェックでは何も説明できていないことが如実に現れている．

```{r}
print(fit)
```

```{r}
coef(fit, s = 0.10)
```

## Graphical Lasso をやってみる

```{r}
library(glasso)
# 相関行列の計算
# 完全なケースのみを使用
x_cor <- cor(x_complete)

# Graphical LASSOの実行
# rhoは正則化パラメータ。小さいほど密なネットワーク、大きいほど疎なネットワークになります
glasso_result <- glasso(x_cor, rho = 0.5)

# 結果の確認
# 精度行列（逆共分散行列）
precision_matrix <- glasso_result$wi

# 推定された共分散行列
estimated_covariance <- glasso_result$w

# ネットワークの可視化
library(qgraph)
library(igraph)

# qgraphを使用してネットワークを可視化
qgraph(precision_matrix, 
       layout = "spring",
       labels = paste0("item", 1:18),
       edge.color = "darkblue",
       title = "Graphical LASSO Network")
```

```{r}
x <- df[, c("活気", "イライラ感", "疲労感", "不安感", "抑うつ感")]
x_complete <- x[complete.cases(x), ]
x_cor <- cor(x_complete)
glasso_result <- glasso(x_cor, rho = 0.05)
precision_matrix <- glasso_result$wi
par(family = "BIZUDGothic-Regular")

# qgraphでの表示（fontFamilyは削除）
qgraph(precision_matrix, 
       layout = "spring",
       labels = colnames(x),
       edge.color = "darkblue",
       title = "Graphical LASSO Network",
       label.font = 2,      # フォントの太さ
       label.scale = TRUE,  # ラベルのサイズを自動調整
       label.cex = 1.2,     # ラベルの文字サイズ
       label.norm = "0000") # 日本語文字の位置調整
```

抑うつ感と不安感は強く連動しているようだ．

プリメディカの３つのサービス間に，簡単な相関はみられない．

```{r}
x <- df[, c("判別式", "BP", "LOX-index_H", "タイプ", "多様性", paste0("item", c(2,6,9,17)))]
x$タイプ <- as.numeric(factor(df$タイプ, levels = c("A", "B", "C", "D", "E")))
x_complete <- x[complete.cases(x), ]
x_cor <- cor(x_complete)
glasso_result <- glasso(x_cor, rho = 0.05)
precision_matrix <- glasso_result$wi
par(family = "BIZUDGothic-Regular")

# qgraphでの表示（fontFamilyは削除）
qgraph(precision_matrix, 
       layout = "spring",
       labels = colnames(x),
       edge.color = "darkblue",
       title = "Graphical LASSO Network",
       label.font = 2,      # フォントの太さ
       label.scale = TRUE,  # ラベルのサイズを自動調整
       label.cex = 1.2,     # ラベルの文字サイズ
       label.norm = "0000") # 日本語文字の位置調整
```

```{r}
x <- df[, c("判別式", "BP", "LOX-index_H", "タイプ", "多様性", "活気", "イライラ感", "疲労感", "不安感", "抑うつ感")]
x$タイプ <- as.numeric(factor(df$タイプ, levels = c("A", "B", "C", "D", "E")))
x_complete <- x[complete.cases(x), ]
x_cor <- cor(x_complete)
glasso_result <- glasso(x_cor, rho = 0.05)
precision_matrix <- glasso_result$wi
par(family = "BIZUDGothic-Regular")

# qgraphでの表示（fontFamilyは削除）
qgraph(precision_matrix, 
       layout = "spring",
       labels = colnames(x),
       edge.color = "darkblue",
       title = "Graphical LASSO Network",
       label.font = 2,      # フォントの太さ
       label.scale = TRUE,  # ラベルのサイズを自動調整
       label.cex = 1.2,     # ラベルの文字サイズ
       label.norm = "0000") # 日本語文字の位置調整
```

```{r}
x <- df[, c("判別式", "BP", "LOX-index_H", "タイプ", "多様性","疲労感", "不安感")]
x$タイプ <- as.numeric(factor(df$タイプ, levels = c("A", "B", "C", "D", "E")))
x_complete <- x[complete.cases(x), ]
x_cor <- cor(x_complete)
glasso_result <- glasso(x_cor, rho = 0.05)
precision_matrix <- glasso_result$wi
par(family = "BIZUDGothic-Regular")

# qgraphでの表示（fontFamilyは削除）
qgraph(precision_matrix, 
       layout = "spring",
       labels = colnames(x),
       edge.color = "darkblue",
       title = "Graphical LASSO Network",
       label.font = 2,      # フォントの太さ
       label.scale = TRUE,  # ラベルのサイズを自動調整
       label.cex = 1.2,     # ラベルの文字サイズ
       label.norm = "0000") # 日本語文字の位置調整
```

## 判別式と LOX の間の関係

全く線型関係ではないようであるし，背後に別の因子が関係しているようだ．

```{r}
# BP_A_flag = 0 のデータを抽出
df_filtered <- df[df$BP_A_flag == 0, ]

# 標準化関数（NaNを考慮）
standardize <- function(x) {
  (x - mean(x, na.rm = TRUE)) / sd(x, na.rm = TRUE)
}

# データフレームの作成（標準化したデータ）
plot_data <- data.frame(
  LOX_index_H_std = standardize(df_filtered$`LOX-index_H`),
  判別式_std = standardize(df_filtered$判別式)
)

# 散布図
ggplot(plot_data, aes(x = LOX_index_H_std, y = 判別式_std)) +
  geom_point(alpha = 0.5, color = "skyblue") +
  geom_smooth(method = "lm", color = "red", se = TRUE) +
  theme_minimal() +
  labs(title = "LOX-index_H と判別式の関係（標準化済）",
       x = "LOX-index_H（標準化）",
       y = "判別式（標準化）") +
  theme(
    text = element_text(family = "BIZUDGothic-Regular", size = 12)
  ) +
  # 両軸のスケールを同じに
  coord_fixed(ratio = 1) +
  # 軸の範囲を-3から3に設定（標準偏差の±3倍程度）
  scale_x_continuous(limits = c(-3, 3)) +
  scale_y_continuous(limits = c(-3, 3))
```

```{r}
ggplot(plot_data, aes(x = LOX_index_H_std, y = 判別式_std)) +
  geom_point(alpha = 0.5, color = "skyblue") +
  # 線形回帰
  geom_smooth(method = "lm", color = "red", se = TRUE, linetype = "dashed") +
  # GAM（一般化加法モデル）による非線形回帰
  geom_smooth(method = "gam", color = "blue", se = TRUE) +
  # LOESS（局所回帰）による非線形回帰
  geom_smooth(method = "loess", color = "green", se = TRUE) +
  theme_minimal() +
  labs(title = "LOX-index_H と判別式の関係（標準化済）",
       subtitle = "異なる回帰手法の比較",
       x = "LOX-index_H（標準化）",
       y = "判別式（標準化）") +
  theme(
    text = element_text(family = "BIZUDGothic-Regular", size = 12)
  ) +
  coord_fixed(ratio = 1) +
  scale_x_continuous(limits = c(-3, 3)) +
  scale_y_continuous(limits = c(-3, 3))
```

1. trancation が見える
2. 真のスケールはすごく小さくて，他は外れ値というべき？

## BP と LAB との関係

```{r}
mini_df <- df[df$BP_A_flag == 0, c("BP", "LAB_H")]
colnames(mini_df) <- c("BP", "LAB")
summary(mini_df$LAB)
```

```{r}
ggplot(mini_df, aes(x = LAB, y = BP)) +
  geom_point(alpha = 0.5, color = "skyblue") +
  geom_smooth(method = "lm", color = "red", se = TRUE) +
  theme_minimal() +
  labs(title = "LAB と BP の相関",
       x = "LAB",
       y = "BP") +
  theme(
    text = element_text(family = "BIZUDGothic-Regular", size = 12),
    axis.text = element_text(size = 34),
    axis.title = element_text(size = 45),
    plot.title = element_text(size = 45)
  ) +
  # 両軸のスケールを同じに
  coord_fixed(ratio = 1) +
  # 軸の範囲を-3から3に設定（標準偏差の±3倍程度）
  scale_x_continuous(limits = c(1, 5)) +
  scale_y_continuous(limits = c(0, 2.5))
# ggsave("LABとBPの相関.png", bg="white")
```