---
title: "弘前データ"
author: "司馬博文"
date: 4/27/2025
number-sections: true
code-fold: true
bibliography: 
  - ../../assets/2023.bib
  - ../../assets/2024.bib
  - ../../assets/2025.bib
csl: ../../assets/apalike.csl
execute: 
  cache: false
fig-align: center
format:
  html: 
    code-fold: false
    execute:
      cache: true
# abstract: |
#   ココシルを予測に使うことを考える．
#   昇格はココシルスコアに影響を与える可能性がある（さらに言えば３ヶ月前の残業時間も）．
#   データ数の不足と，未知の説明変数が問題である．
#   既知の季節変動があったら，それも説明変数に入れたい．
# listing:
#   - id: cocosiru1-listing
#     type: grid
#     sort: false
#     contents:
#       - "source1-1.qmd"
#     page-size: 3
#     image-height: 100%
#     grid-columns: 1
---

```{r}
#| output: false
#| echo: false
library(readxl)
library(knitr)
df1 <- read_excel("../../../Desktop/Mentalism/3-BayesianDataAnalysis/Cocosiru/資料/Hirosaki1.xlsx", sheet = "データ統合")
df2 <- read_excel("../../../Desktop/Mentalism/3-BayesianDataAnalysis/Cocosiru/資料/Hirosaki2.xlsx", sheet = "統合_最終")
```

## データの概観

### 法定検診との関係

* [`hirosaki1.qmd`](hirosaki1.qmd) 「弘前データ１：法定検診との関係」

  BP の年代別・性別を見たのち，ストレスチェックでの回答で分けて BP の値をプロット．その結果「５と回答する者の中に，BP が低すぎる者はいない」という結論を得た．

  BP の値と最も関連する質問項目を見るために LASSO も試みたが，結果は全く芳しくなかった．関係が微妙すぎるのである．

* [`hirosaki1-1.qmd`](hirosaki1-1.qmd) 「弘前データ１-１：法定検診との関係の詳細検討」BP, FLCΣ の値で層別して可視化

  BP のレベルに応じて，３クラスに分けた．これを回答ごとにプロットすると，疲労感と抑うつ感だけ「5」が BP と相関してる可能性が見られた．
  全く同様に $\Sigma$-FLC で視覚化したところ，その解釈とは程遠い結果が出ている．

* [`hirosaki1-2.qmd`](hirosaki1-2.qmd) 「弘前データ１-２：法定検診との関係の詳細検討」BP, FLCΣ の値の高低を用いた項目反応モデル

  ここでは詳細項目反応モデルを見ている．項目ごとに値の平均が違う．これを説明することは難しいと判断し，ストレスチェックのスコアと直接回帰することを狙う．

  個人ごとのパラメータも推定したところ，ほとんどの人で，BP と項目反応に関係はないという結果を得る．

* [`hirosaki1-3.qmd`](hirosaki1-3.qmd) 「弘前データ１-３：法定検診との関係の詳細検討」BP, FLCΣ の値の高低を用いた項目反応モデル

  そこで項目ではなく５ジャンル，個人ごとではなく BP クラスごとの変動係数を推定した．
  すると項目によって**識別力が違う**ことがわかった．抑うつ感と不安感だけ識別力があるのである．

  そこでこの２つの項目に絞って１PL モデルを推定する．

* [`hirosaki1-4.qmd`](hirosaki1-4.qmd) 「弘前データ１-４：法定検診との関係の詳細検討」連続説明変数の項目反応モデル

  ここでは，BP と FLC を連続変数として扱った．すると，識別力母数はほとんど変わらないことがわかった．

  BP と FLC の違いを見るために，LOO を計算した．すると BP の方が当てはまりが良い．
  
  ５つの項目での，高ストレス回答確率は違い，識別力母数はそのスケールの違いを表しているだけである！

  つまり項目反応モデルは完全なる null model となっており，意味のある値を学習していないようである！




### プリメディカ製品関連データ

```{r}
kable(head(df1))
```

主に BP とココシルスコア（すでに FLC は加味されている）を用いて，別の変数との関係を調べる．

::: {.callout-tip appearance="simple" icon="false" title="次の変数からなる欠測なしのデータ"}

* BP: Biopyrin 量
* FLC: 遊離L鎖 (Free Light Chain) の量．$\Sigma=\kappa+\lambda$ で計算される，免疫系のマーカー．
* ココシル結果：FLC も加味されている．
* 多様性：数字が大きいほど多様．

:::

::: {.callout-tip appearance="simple" icon="false" title="BP 備考について"}

* A: 採尿条件不良（測定条件を満たしていない）
* B: BP 測定値が下限以下
* C: kappa 下限値未満
* D: kappa 10倍希釈では失敗（上限オーバー）
* E: kappa が凍結融解を２回必要とした
* F: lambda 下限値未満
* G: lambda 10倍希釈では失敗（上限オーバー）
* H: lambda が凍結融解を２回必要とした

:::