---
title: "弘前データ１-３：法定検診との関係の詳細検討"
subtitle: "BP の値の高低を用いた項目反応モデル＋変動係数を追加した線型回帰モデル"
author: "司馬博文"
date: 5/13/2025
date-modified: 5/25/2025
number-sections: true
code-fold: true
bibliography: 
  - ../../assets/2023.bib
  - ../../assets/2024.bib
  - ../../assets/2025.bib
csl: ../../assets/apalike.csl
fig-align: center
format:
  html: 
    code-fold: false
    execute:
      cache: false
    fig-width: 10
    fig-height: 8
    fig-format: "png"
    fig-dpi: 300
    fig-font-family: "Hiragino Sans"
abstract: |
  [前々稿](hirosaki1-1.qmd)では BP, FLCΣ の値で３段階に離散化・層別して可視化した．
  ここでは層別して回帰する，項目反応モデリングを考える．
  項目毎・個人毎のパラメータを識別するのはうまくいかないことを[前稿](hirosaki1-2.qmd)で見たから，ここでは「活気」「抑うつ感」のレベルで，そして BP のレベル感３クラスで，別々のパラメータを推定することを考える．さらに，「４以上の値を取る」という事象のみに向かって回帰する．

  最後に，項目毎の固定効果と個人毎の固定効果を追加することで過分散を吸収し，その下で BP と $\Sigma$-FLC の効果を見た．すると綺麗な条件付き効果のプロットを得ることができる．
# listing:
#   - id: cocosiru1-listing
#     type: grid
#     sort: false
#     contents:
#       - "source1-1.qmd"
#     page-size: 3
#     image-height: 100%
#     grid-columns: 1
---


```{r}
#| output: false
#| echo: false
library(readxl)
library(knitr)
df_raw <- read_excel("../../../Desktop/Mentalism/3-BayesianDataAnalysis/Cocosiru/資料/Hirosaki2.xlsx", sheet = "統合_最終")
df <- df_raw[, c("受付番号", "受診日年齢", "性別", "Weight", "BP", "FLCΣ", "BP備考", "判別式", "LOX-1_H", "LAB_H", "LOX-index_H", "タイプ", "多様性", paste0("item", 1:18))]

# BP の整理
df <- df[is.na(df$`BP備考`), ]
# df$BP_A_flag <- as.numeric(grepl("A", df$`BP備考`))
# df <- df[df$BP_A_flag == 0, ]
df$BP <- ifelse(df$BP < 0, -1 * df$BP, df$BP)
df$判別式 <- as.numeric(gsub("[()]", "", df$判別式))

# 年代を作成（10で割って切り捨てた後、10をかけて年代を表現）
df$年代 <- paste0(floor(df$受診日年齢/10)*10, "代")
df$年代 <- factor(df$年代,
                  levels = c("20代", "30代", "40代", "50代", "60代", "70代", "80代"),
                  ordered = TRUE)

```

```{r}
#| output: false
#| echo: false
library(dplyr)
# ストレスチェックの前処理

item_sum <- df$item1 + df$item2 + df$item3
score_activity <- function(x) {
  case_when(
    x == 3 ~ 5,
    x >= 4 & x <= 5 ~ 4,
    x >= 6 & x <= 7 ~ 3,
    x >= 8 & x <= 9 ~ 2,
    x >= 10 & x <= 12 ~ 1,
    TRUE ~ NA_real_  # それ以外の値の場合はNA
  )
}
df$活気 <- score_activity(item_sum)

item_sum <- df$item4 + df$item5 + df$item6
score_activity_m <- function(x) {
  case_when(
    x == 3 ~ 1,
    x >= 4 & x <= 5 ~ 2,
    x >= 6 & x <= 7 ~ 3,
    x >= 8 & x <= 9 ~ 4,
    x >= 10 & x <= 12 ~ 5,
    TRUE ~ NA_real_  # それ以外の値の場合はNA
  )
}
score_activity_f <- function(x) {
  case_when(
    x == 3 ~ 1,
    x >= 4 & x <= 5 ~ 2,
    x >= 6 & x <= 8 ~ 3,
    x >= 9 & x <= 10 ~ 4,
    x >= 11 & x <= 12 ~ 5,
    TRUE ~ NA_real_  # それ以外の値の場合はNA
  )
}
df$イライラ感 <- ifelse(
  df$性別 == 1,
  score_activity_m(item_sum),  # 男性用の関数
  score_activity_f(item_sum)   # 女性用の関数
)

item_sum <- df$item7 + df$item8 + df$item9
score_activity_m <- function(x) {
  case_when(
    x == 3 ~ 1,
    x == 4 ~ 2,
    x >= 5 & x <= 7 ~ 3,
    x >= 8 & x <= 10 ~ 4,
    x >= 11 & x <= 12 ~ 5,
    TRUE ~ NA_real_  # それ以外の値の場合はNA
  )
}
score_activity_f <- function(x) {
  case_when(
    x == 3 ~ 1,
    x >= 4 & x <= 5 ~ 2,
    x >= 6 & x <= 8 ~ 3,
    x >= 9 & x <= 11 ~ 4,
    x == 12 ~ 5,
    TRUE ~ NA_real_  # それ以外の値の場合はNA
  )
}
df$疲労感 <- ifelse(
  df$性別 == 1,
  score_activity_m(item_sum),  # 男性用の関数
  score_activity_f(item_sum)   # 女性用の関数
)

item_sum <- df$item10 + df$item11 + df$item12
score_activity_m <- function(x) {
  case_when(
    x == 3 ~ 1,
    x == 4 ~ 2,
    x >= 5 & x <= 7 ~ 3,
    x >= 8 & x <= 9 ~ 4,
    x >= 10 & x <= 12 ~ 5,
    TRUE ~ NA_real_  # それ以外の値の場合はNA
  )
}
score_activity_f <- function(x) {
  case_when(
    x == 3 ~ 1,
    x == 4 ~ 2,
    x >= 5 & x <= 7 ~ 3,
    x >= 8 & x <= 10 ~ 4,
    x >= 11 & x <= 12 ~ 5,
    TRUE ~ NA_real_  # それ以外の値の場合はNA
  )
}
df$不安感 <- ifelse(
  df$性別 == 1,
  score_activity_m(item_sum),  # 男性用の関数
  score_activity_f(item_sum)   # 女性用の関数
)

item_sum <- df$item13 + df$item14 + df$item15 + df$item16 + df$item17 + df$item18
score_activity_m <- function(x) {
  case_when(
    x == 6 ~ 1,
    x >= 7 & x <= 8 ~ 2,
    x >= 9 & x <= 12 ~ 3,
    x >= 13 & x <= 16 ~ 4,
    x >= 17 & x <= 24 ~ 5,
    TRUE ~ NA_real_  # それ以外の値の場合はNA
  )
}
score_activity_f <- function(x) {
  case_when(
    x == 6 ~ 1,
    x >= 7 & x <= 8 ~ 2,
    x >= 9 & x <= 12 ~ 3,
    x >= 13 & x <= 17 ~ 4,
    x >= 18 & x <= 24 ~ 5,
    TRUE ~ NA_real_  # それ以外の値の場合はNA
  )
}
df$抑うつ感 <- ifelse(
  df$性別 == 1,
  score_activity_m(item_sum),  # 男性用の関数
  score_activity_f(item_sum)   # 女性用の関数
)
```

```{r}
kable(head(df))
```

## 低解像度項目反応モデル

### データ長形式化

```{r}
df_IRT <- df[, c("受付番号", "BP", "FLCΣ", "活気", "イライラ感", "疲労感", "不安感", "抑うつ感")]
colnames(df_IRT)[1] <- "id"

library(tidyr)

df_IRT_long <- df_IRT %>%
  pivot_longer(
    cols = c("活気", "イライラ感", "疲労感", "不安感", "抑うつ感"),
    names_to = "item",
    values_to = "response"
)

df_IRT_long$res <- ifelse(df_IRT_long$response > 3, 1, 0)

kable(head(df_IRT_long[6:13,]))
```

### `BP_level` の設定

```{r}
df_IRT_long$BP_level <- case_when(
  df_IRT_long$BP > 0.9 ~ 3,
  df_IRT_long$BP > 0.7 & df_IRT_long$BP <= 0.9 ~ 2,
  df_IRT_long$BP <= 0.7 ~ 1
)
length(df_IRT_long[df_IRT_long$BP_level == 3, ]$BP)/dim(df_IRT_long)[1]
length(df_IRT_long[df_IRT_long$BP_level == 2, ]$BP)/dim(df_IRT_long)[1]
length(df_IRT_long[df_IRT_long$BP_level == 1, ]$BP)/dim(df_IRT_long)[1]
```

### 2PL モデル

$$
g(\operatorname{P}[Y_{ij}=1])=\gamma_j\bigg(\alpha_j+\beta_i\bigg)
$$

```r
library(brms)

formula_2PL <- bf(
  res ~ exp(loggamma) * eta,
  loggamma ~ 1 + (1|item),
  eta ~ 1 + (1|item) + (1|BP_level),
  nl = TRUE
)

fit_2PL <- brm(
  formula = formula_2PL,
  data = df_IRT_long,
  family = brmsfamily("bernoulli", link = "logit"),
  chains = 4, cores = 4, iter = 8000
)
saveRDS(fit_2PL, "fit_2PL.rds")
```

```{r}
#| echo: false
library(brms)
fit_2PL <- readRDS("fit_2PL.rds")
```

### 結果のプロット

$\eta$ の存在感が消えてしまう，識別力パラメータで全てを説明し切ってしまう．

#### 項目母数 $\alpha_j$

```{r}
library(ggplot2)
library(gridExtra)
library(showtext)  # 日本語フォント用のパッケージ

# 日本語フォントの設定
font_add_google("Noto Sans JP", "notosans")  # Google Fontsからフォントを追加
showtext_auto()  # 自動的にshowtextを使用するように設定

ranef_item2 <- ranef(fit_2PL)$item
posterior_means <- ranef_item2[,1,"eta_Intercept"]
lower_bounds <- ranef_item2[,3,"eta_Intercept"]
upper_bounds <- ranef_item2[,4,"eta_Intercept"]
plot_df_item2 <- data.frame(
  item = rownames(ranef_item2),
  mean = posterior_means,
  lower = lower_bounds,
  upper = upper_bounds
)
p_PL2 <- ggplot(plot_df_item2, aes(x = mean, y = item)) +
  geom_point() +
  geom_errorbar(aes(xmin = lower, xmax = upper), width = 0.2) +
  theme(axis.text.x = element_text(angle = 90, hjust = 1)) +
  labs(title = NULL,
       x = "Posterior Estimate",
       y = NULL)
p_PL2
```

#### 識別力母数 $\gamma_j$

```{r}
ranef_item2 <- ranef(fit_2PL)$item
posterior_means <- ranef_item2[,1,"loggamma_Intercept"]
lower_bounds <- ranef_item2[,3,"loggamma_Intercept"]
upper_bounds <- ranef_item2[,4,"loggamma_Intercept"]
plot_df_item2 <- data.frame(
  item = rownames(ranef_item2),
  mean = posterior_means,
  lower = lower_bounds,
  upper = upper_bounds
)
p_PL2 <- ggplot(plot_df_item2, aes(x = mean, y = item)) +
  geom_point() +
  geom_errorbar(aes(xmin = lower, xmax = upper), width = 0.2) +
  theme(axis.text.x = element_text(angle = 90, hjust = 1)) +
  labs(title = NULL,
       x = "Posterior Estimate",
       y = NULL) +
   theme(
    axis.text = element_text(size = 24),  # 軸の目盛りの文字サイズ
    axis.title = element_text(size = 30),   # 軸ラベルの文字サイズ
    legend.text = element_text(size = 36),  # 凡例のテキストサイズ
    legend.title = element_text(size = 24),  # 凡例のタイトルサイズ
    plot.margin = margin(r = 20)  # 右側の余白を50ポイントに設定
  )
p_PL2
```


識別力パラメータを見ることで，「不安感」と「抑うつ感」だけ BP に関係していることが見えてくる．

#### 個人母数 $\beta_i$

```{r}
ranef_BP_level <- ranef(fit_2PL)$BP_level
posterior_means <- ranef_BP_level[,1,"eta_Intercept"]
lower_bounds <- ranef_BP_level[,3,"eta_Intercept"]
upper_bounds <- ranef_BP_level[,4,"eta_Intercept"]
plot_df_BP_level <- data.frame(
  BP_level = rownames(ranef_BP_level),
  mean = posterior_means,
  lower = lower_bounds,
  upper = upper_bounds
)
p_PL2 <- ggplot(plot_df_BP_level, aes(x = mean, y = BP_level)) +
  geom_point() +
  geom_errorbar(aes(xmin = lower, xmax = upper), width = 0.2) +
  theme(axis.text.x = element_text(angle = 90, hjust = 1)) +
  labs(title = "2PL Model",
       x = "Posterior Estimate",
       y = "Item")
p_PL2
```

### 1PL モデル

$$
g(\operatorname{P}[Y_{ij}=1])=\alpha_j+\beta_i
$$

```r
library(brms)

formula_1PL <- bf(
  res ~ 1 + (1|item) + (1|BP_level)
)

fit_1PL <- brm(
  formula = formula_1PL,
  data = df_IRT_long,
  family = brmsfamily("bernoulli", link = "logit"),
  chains = 4, cores = 4, iter = 8000
)
saveRDS(fit_1PL, "fit_1PL.rds")
```

```{r}
#| echo: false
library(brms)
fit_1PL <- readRDS("fit_1PL.rds")
```

```{r}
library(ggplot2)
ranef_item <- ranef(fit_1PL)$item
posterior_means <- ranef_item[,1,1]
lower_bounds <- ranef_item[,3,1]
upper_bounds <- ranef_item[,4,1]
plot_df_item <- data.frame(
  item = rownames(ranef_item),
  mean = posterior_means,
  lower = lower_bounds,
  upper = upper_bounds
)
p_PL1 <- ggplot(plot_df_item, aes(x = mean, y = item)) +
  geom_point() +
  geom_errorbar(aes(xmin = lower, xmax = upper), width = 0.2) +
  theme(axis.text.x = element_text(angle = 90, hjust = 1)) +
  labs(title = "Posterior Means and 95% Credible Intervals for Items",
       x = "Posterior Estimate",
       y = "Item")
p_PL1
```

```{r}
ranef_BP_level <- ranef(fit_1PL)$BP_level
posterior_means <- ranef_BP_level[,1,1]
lower_bounds <- ranef_BP_level[,3,1]
upper_bounds <- ranef_BP_level[,4,1]
plot_df_BP_level <- data.frame(
  BP_level = rownames(ranef_BP_level),
  mean = posterior_means,
  lower = lower_bounds,
  upper = upper_bounds
)

plot_df_BP_level <- plot_df_BP_level %>% arrange(mean) %>% mutate(rank = row_number())
p_PL1_BP_level <- ggplot(plot_df_BP_level, aes(x = mean, y = rank)) +
  geom_point() +
  geom_errorbar(aes(xmin = lower, xmax = upper), width = 0.2) +
  theme(axis.text.x = element_text(angle = 90, hjust = 1)) +
  labs(title = NULL,
       x = "Posterior Estimate",
       y = "BP Level") +
   theme(
    axis.text = element_text(size = 24),  # 軸の目盛りの文字サイズ
    axis.title = element_text(size = 30),   # 軸ラベルの文字サイズ
    legend.text = element_text(size = 36),  # 凡例のテキストサイズ
    legend.title = element_text(size = 24),  # 凡例のタイトルサイズ
    plot.margin = margin(r = 20, l = 10)  # 右側の余白を50ポイントに設定
  )
p_PL1_BP_level
```

確かに，BP レベルが高い人ほど，全般的に回答に高い点数（4や5）を付けやすいことは見て取れる．

<!-- 
### ２つの項目（抑うつ感と不安感）に集中

識別力の高い項目は，ほとんど「BP が低くないかどうか？」によって来ていることがわかる．

```r
df_sub_IRT_long <- df_IRT_long[df_IRT_long$item %in% c("抑うつ感", "不安感"), ]

formula_1PL_sub <- bf(
  res ~ 1 + (1|item) + (1|BP_level)
)

fit_1PL_sub <- brm(
  formula = formula_1PL_sub,
  data = df_sub_IRT_long,
  family = brmsfamily("bernoulli", link = "logit"),
  chains = 4, cores = 4, iter = 8000
)
saveRDS(fit_1PL_sub, "fit_1PL_sub.rds")
```

```{r}
#| echo: false
library(brms)
fit_1PL_sub <- readRDS("fit_1PL_sub.rds")
```

```{r}
ranef_BP_level <- ranef(fit_1PL_sub)$BP_level
posterior_means <- ranef_BP_level[,1,1]
lower_bounds <- ranef_BP_level[,3,1]
upper_bounds <- ranef_BP_level[,4,1]
plot_df_BP_level <- data.frame(
  BP_level = rownames(ranef_BP_level),
  mean = posterior_means,
  lower = lower_bounds,
  upper = upper_bounds
)

plot_df_BP_level <- plot_df_BP_level %>% arrange(mean) %>% mutate(rank = row_number())
p_PL1_BP_level <- ggplot(plot_df_BP_level, aes(x = mean, y = rank)) +
  geom_point() +
  geom_errorbar(aes(xmin = lower, xmax = upper), width = 0.2) +
  theme(axis.text.x = element_text(angle = 90, hjust = 1)) +
  labs(title = NULL,
       x = "Posterior Estimate",
       y = "BP Level") + 
  theme(
    axis.text = element_text(size = 24),  # 軸の目盛りの文字サイズ
    axis.title = element_text(size = 30),   # 軸ラベルの文字サイズ
    legend.text = element_text(size = 36),  # 凡例のテキストサイズ
    legend.title = element_text(size = 24),  # 凡例のタイトルサイズ
    plot.margin = margin(r = 20, l = 10)  # 右側の余白を50ポイントに設定
  )
p_PL1_BP_level
```
-->

## FLC で同じことをやる

### FLC の層別

次のように，30%, 30%, 40% に分ける．

```{r}
library(dplyr)
df_IRT_long$FLC_level <- case_when(
  df_IRT_long$FLCΣ >= 2 ~ 3,
  df_IRT_long$FLCΣ >= 1.0 & df_IRT_long$FLCΣ < 2 ~ 2,
  df_IRT_long$FLCΣ < 1.0 ~ 1
)
length(df_IRT_long[df_IRT_long$FLC_level == 3, ]$FLCΣ)/dim(df_IRT_long)[1]
length(df_IRT_long[df_IRT_long$FLC_level == 2, ]$FLCΣ)/dim(df_IRT_long)[1]
length(df_IRT_long[df_IRT_long$FLC_level == 1, ]$FLCΣ)/dim(df_IRT_long)[1]
```

### 2PL モデル

なぜかとてもサンプリングが遅い！構造がそんなにも違うのか！

```r
library(brms)

formula_2PL <- bf(
  res ~ exp(loggamma) * eta,
  loggamma ~ 1 + (1|item),
  eta ~ 1 + (1|item) + (1|FLC_level),
  nl = TRUE
)

FLC_2PL <- brm(
  formula = formula_2PL,
  data = df_IRT_long,
  family = brmsfamily("bernoulli", link = "logit"),
  chains = 4, cores = 4, iter = 8000
)

saveRDS(FLC_2PL, "./1-3/FLC_2PL.rds")
```

#### 識別力パラメータ

基本的に BP と同じになる．計算が長すぎるので省略する．

```r
ranef_item_FLC <- ranef(FLC_2PL)$item
posterior_means <- ranef_item_FLC[,1,"loggamma_Intercept"]
lower_bounds <- ranef_item_FLC[,3,"loggamma_Intercept"]
upper_bounds <- ranef_item_FLC[,4,"loggamma_Intercept"]
plot_df_item_FLC <- data.frame(
  item = rownames(ranef_item_FLC),
  mean = posterior_means,
  lower = lower_bounds,
  upper = upper_bounds
)
p_PL2_FLC <- ggplot(plot_df_item_FLC, aes(x = mean, y = item)) +
  geom_point() +
  geom_errorbar(aes(xmin = lower, xmax = upper), width = 0.2) +
  theme(axis.text.x = element_text(angle = 90, hjust = 1)) +
  labs(title = "2PL Model",
       x = "Posterior Estimate",
       y = "Item")
p_PL2_FLC
```

### 1PL モデル

```r
library(brms)

formula_1PL <- bf(
  res ~ 1 + (1|item) + (1|FLC_level)
)

FLC_1PL <- brm(
  formula = formula_1PL,
  data = df_IRT_long,
  family = brmsfamily("bernoulli", link = "logit"),
  chains = 4, cores = 4, iter = 8000
)
saveRDS(FLC_1PL, "FLC_1PL.rds")
```

```{r}
#| echo: false
library(brms)
FLC_1PL <- readRDS("FLC_1PL.rds")
```

#### 項目パラメータ

```{r}
library(ggplot2)
ranef_item <- ranef(FLC_1PL)$item
posterior_means <- ranef_item[,1,1]
lower_bounds <- ranef_item[,3,1]
upper_bounds <- ranef_item[,4,1]
plot_df_item <- data.frame(
  item = rownames(ranef_item),
  mean = posterior_means,
  lower = lower_bounds,
  upper = upper_bounds
)
p_PL1 <- ggplot(plot_df_item, aes(x = mean, y = item)) +
  geom_point() +
  geom_errorbar(aes(xmin = lower, xmax = upper), width = 0.2) +
  theme(axis.text.x = element_text(angle = 90, hjust = 1)) +
  labs(title = "Posterior Means and 95% Credible Intervals for Items",
       x = "Posterior Estimate",
       y = "Item")
p_PL1
```

#### 個人パラメータ

```{r}
ranef_FLC_level <- ranef(FLC_1PL)$FLC_level
posterior_means <- ranef_FLC_level[,1,1]
lower_bounds <- ranef_FLC_level[,3,1]
upper_bounds <- ranef_FLC_level[,4,1]
plot_df_FLC_level <- data.frame(
  FLC_level = rownames(ranef_FLC_level),
  mean = posterior_means,
  lower = lower_bounds,
  upper = upper_bounds
)

plot_df_FLC_level <- plot_df_FLC_level %>% arrange(mean) %>% mutate(rank = row_number())
p_PL1_FLC_level <- ggplot(plot_df_FLC_level, aes(x = mean, y = rank)) +
  geom_point() +
  geom_errorbar(aes(xmin = lower, xmax = upper), width = 0.2) +
  theme(axis.text.x = element_text(angle = 90, hjust = 1)) +
  labs(title = NULL,
       x = "Posterior Estimate",
       y = "FLC Level") +
  theme(
    axis.text = element_text(size = 24),  # 軸の目盛りの文字サイズ
    axis.title = element_text(size = 30),   # 軸ラベルの文字サイズ
    legend.text = element_text(size = 36),  # 凡例のテキストサイズ
    legend.title = element_text(size = 24),  # 凡例のタイトルサイズ
    plot.margin = margin(r = 20, l = 10)  # 右側の余白を50ポイントに設定
  )
p_PL1_FLC_level
```

### スケールを変えて FLC の効果を見る

```{r}
library(dplyr)
df_IRT_long$FLC_level_2 <- case_when(
  df_IRT_long$FLCΣ >= 4.0 ~ 3,
  df_IRT_long$FLCΣ >= 3.0 & df_IRT_long$FLCΣ < 4.0 ~ 2,
  df_IRT_long$FLCΣ < 3.0 ~ 1
)
length(df_IRT_long[df_IRT_long$FLC_level_2 == 3, ]$FLCΣ)/dim(df_IRT_long)[1]
length(df_IRT_long[df_IRT_long$FLC_level_2 == 2, ]$FLCΣ)/dim(df_IRT_long)[1]
length(df_IRT_long[df_IRT_long$FLC_level_2 == 1, ]$FLCΣ)/dim(df_IRT_long)[1]
```

```r
library(brms)

formula_1PL <- bf(
  res ~ 1 + (1|item) + (1|FLC_level_2)
)

FLC_1PL_2 <- brm(
  formula = formula_1PL,
  data = df_IRT_long,
  family = brmsfamily("bernoulli", link = "logit"),
  chains = 4, cores = 4, iter = 8000
)
saveRDS(FLC_1PL_2, "./1-3/FLC_1PL_2.rds")
```

```{r}
#| echo: false
library(brms)
FLC_1PL_2 <- readRDS("./1-3/FLC_1PL_2.rds")
```

#### 項目パラメータ

```{r}
library(ggplot2)
ranef_item <- ranef(FLC_1PL_2)$item
posterior_means <- ranef_item[,1,1]
lower_bounds <- ranef_item[,3,1]
upper_bounds <- ranef_item[,4,1]
plot_df_item <- data.frame(
  item = rownames(ranef_item),
  mean = posterior_means,
  lower = lower_bounds,
  upper = upper_bounds
)
p_PL1 <- ggplot(plot_df_item, aes(x = mean, y = item)) +
  geom_point() +
  geom_errorbar(aes(xmin = lower, xmax = upper), width = 0.2) +
  theme(axis.text.x = element_text(angle = 90, hjust = 1)) +
  labs(title = "Posterior Means and 95% Credible Intervals for Items",
       x = "Posterior Estimate",
       y = "Item")
p_PL1
```

#### 個人パラメータ

```{r}
ranef_FLC_level <- ranef(FLC_1PL_2)$FLC_level
posterior_means <- ranef_FLC_level[,1,1]
lower_bounds <- ranef_FLC_level[,3,1]
upper_bounds <- ranef_FLC_level[,4,1]
plot_df_FLC_level <- data.frame(
  FLC_level = rownames(ranef_FLC_level),
  mean = posterior_means,
  lower = lower_bounds,
  upper = upper_bounds
)

plot_df_FLC_level <- plot_df_FLC_level %>% arrange(mean) %>% mutate(rank = row_number())
p_PL1_FLC_level <- ggplot(plot_df_FLC_level, aes(x = mean, y = rank)) +
  geom_point() +
  geom_errorbar(aes(xmin = lower, xmax = upper), width = 0.2) +
  theme(axis.text.x = element_text(angle = 90, hjust = 1)) +
  labs(title = NULL,
       x = "Posterior Estimate",
       y = "FLC Level") +
  theme(
    axis.text = element_text(size = 24),  # 軸の目盛りの文字サイズ
    axis.title = element_text(size = 30),   # 軸ラベルの文字サイズ
    legend.text = element_text(size = 36),  # 凡例のテキストサイズ
    legend.title = element_text(size = 24),  # 凡例のタイトルサイズ
    plot.margin = margin(r = 20, l = 10)  # 右側の余白を50ポイントに設定
  )
p_PL1_FLC_level
```

## 共変量の追加

### BP / FLCΣ を両方入れたモデル

```{r}
colnames(df_IRT_long) <- c("id", "BP", "FLCΣ", "item", "response", "高スコア割合", "BP_level")
```

```r
formula_1PL_cov <- bf(
  高スコア割合 ~ 1 + (1|item) + (1|id) + BP + FLCΣ
)

prior_1PL <-  prior("normal(0,3)", class="sd", group = "id") + prior("normal(0,3)", class="sd", group = "item")

fit_1PL_cov <- brm(
  formula = formula_1PL_cov,
  data = df_IRT_long,
  family = brmsfamily("bernoulli", link = "logit"),
  prior = prior_1PL,
  chains = 4, cores = 4, iter = 8000
)
saveRDS(fit_1PL_cov, "fit_1PL_cov.rds")
```
```{r}
#| echo: false
library(brms)
fit_1PL_cov <- readRDS("fit_1PL_cov.rds")
```

```{r}
ce <- conditional_effects(fit_1PL_cov, "BP")

# プロットに水平方向の直線を追加
plot(ce, plot = FALSE)[[1]] +
  geom_hline(yintercept = 0.14, color = "red", linetype = "dashed") + 
    theme(
    axis.text = element_text(size = 24),  # 軸の目盛りの文字サイズ
    axis.title = element_text(size = 30)   # 軸ラベルの文字サイズ
  )
```

```{r}
# 条件付き効果の計算
ce <- conditional_effects(fit_1PL_cov, "FLCΣ")

# プロットに水平方向の直線を追加
plot(ce, plot = FALSE)[[1]] +
  geom_hline(yintercept = 0.14, color = "red", linetype = "dashed") +
      theme(
    axis.text = element_text(size = 24),  # 軸の目盛りの文字サイズ
    axis.title = element_text(size = 30)   # 軸ラベルの文字サイズ
  )
```

```{r}
summary(df_IRT_long$高スコア割合)
```

### FLC の挙動が不思議

```{r}
library(ggplot2)

ggplot(df_IRT_long, aes(x = FLCΣ, y = 高スコア割合)) +
  geom_point(alpha = 0.5) +  # 点の透明度を0.5に設定
  geom_smooth(method = "lm", se = TRUE) +  # 回帰直線と信頼区間を追加
  labs(
    x = "FLCΣ",
    y = "高スコア割合",
    title = "FLCΣと高スコア割合の関係"
  ) +
  theme_minimal()  # シンプルなテーマを適用
```

なるほど，ほとんどの被験者が低い FLC に集中しているためか．

もし BP を入れなかったら FLC の効果は逆向きに出る？


```r
formula_1PL_cov <- bf(
  高スコア割合 ~ 1 + (1|item) + (1|id) + FLCΣ
)

prior_1PL <-  prior("normal(0,3)", class="sd", group = "id") + prior("normal(0,3)", class="sd", group = "item")

fit_only_FLC_cov <- brm(
  formula = formula_1PL_cov,
  data = df_IRT_long,
  family = brmsfamily("bernoulli", link = "logit"),
  prior = prior_1PL,
  chains = 4, cores = 4, iter = 8000
)
saveRDS(fit_only_FLC_cov, "fit_only_FLC_cov.rds")
```

```{r}
#| echo: false
library(brms)
fit_only_FLC_cov <- readRDS("fit_only_FLC_cov.rds")
```

```{r}
ce <- conditional_effects(fit_only_FLC_cov, "FLCΣ")

# プロットに水平方向の直線を追加
plot(ce, plot = FALSE)[[1]] +
  geom_hline(yintercept = 0.14, color = "red", linetype = "dashed") + 
    theme(
    axis.text = element_text(size = 24),  # 軸の目盛りの文字サイズ
    axis.title = element_text(size = 30)   # 軸ラベルの文字サイズ
  )
```

### ２つの項目（抑うつ感と不安感）に集中

```r
df_sub_IRT_long <- df_IRT_long[df_IRT_long$item %in% c("抑うつ感", "不安感"), ]

formula_1PL_cov_sub <- bf(
  高スコア割合 ~ 1 + (1|item) + (1|id) + BP + FLCΣ
)

prior_1PL <-  prior("normal(0,3)", class="sd", group = "id") + prior("normal(0,3)", class="sd", group = "item")

fit_1PL_sub_cov <- brm(
  formula = formula_1PL_cov_sub,
  data = df_sub_IRT_long,
  prior = prior_1PL,
  family = brmsfamily("bernoulli", link = "logit"),
  chains = 4, cores = 4, iter = 8000
)
saveRDS(fit_1PL_sub_cov, "fit_1PL_sub_cov.rds")
```

```{r}
#| echo: false
library(brms)
fit_1PL_sub_cov <- readRDS("fit_1PL_sub_cov.rds")
```

```{r}
conditional_effects(fit_1PL_sub_cov, "BP")
```

```{r}
conditional_effects(fit_1PL_sub_cov, "FLCΣ")
```

## FLC と BP の関係

### 散布図でプロット

```{r}
#| warning: false
# データの準備（NAを除外）
scatter_data <- data.frame(
  BP = df$BP[!is.na(df$BP) & !is.na(df$FLCΣ)],
  FLCΣ = df$FLCΣ[!is.na(df$BP) & !is.na(df$FLCΣ)]
)

# 散布図の作成
ggplot(scatter_data, aes(x = BP, y = FLCΣ)) +
  geom_point(alpha = 0.5, color = "blue", size = 2) +
  # 回帰直線を追加
  geom_smooth(method = "lm", color = "red", se = TRUE) +
  theme_minimal() +
  labs(
    x = "BP",
    y = "FLCΣ"
  ) +
  theme(
    text = element_text(family = "HiraKakuPro-W3"),
    axis.text = element_text(size = 14),
    axis.title = element_text(size = 16)
  )
```

```{r}
# 回帰分析の実行
lm_result <- lm(FLCΣ ~ BP, data = scatter_data)

# 回帰係数の表示
summary(lm_result)
```

外れ値を除外すると傾きは小さくなる．

```{r}
#| warning: false
# データの準備（外れ値を除外）
scatter_data <- data.frame(
  BP = df$BP[!is.na(df$BP) & !is.na(df$FLCΣ) & df$BP <= 3 & df$FLCΣ <= 10],
  FLCΣ = df$FLCΣ[!is.na(df$BP) & !is.na(df$FLCΣ) & df$BP <= 3 & df$FLCΣ <= 10]
)

# 散布図の作成
ggplot(scatter_data, aes(x = BP, y = FLCΣ)) +
  geom_point(alpha = 0.5, color = "blue", size = 2) +
  # 回帰直線を追加
  # geom_smooth(method = "lm", color = "red", se = TRUE) +
  geom_hline(yintercept = 2, color = "red", linetype = "dashed") +
  geom_hline(yintercept = 1, color = "red", linetype = "dashed") +
  geom_vline(xintercept = 0.7, color = "red", linetype = "dashed") +
  geom_vline(xintercept = 0.9, color = "red", linetype = "dashed") +
  theme_minimal() +
  labs(
    x = "BP",
    y = "FLCΣ"
  ) +
  theme(
    text = element_text(family = "HiraKakuPro-W3"),
    axis.text = element_text(size = 24),
    axis.title = element_text(size = 36)
  )
```

```{r}
# 回帰分析の実行
lm_result <- lm(FLCΣ ~ BP, data = scatter_data)

# 回帰係数の表示
summary(lm_result)
```

### 2PL モデル

```r
library(brms)

formula_2PL <- bf(
  res ~ exp(loggamma) * eta,
  loggamma ~ 1 + (1|item),
  eta ~ 1 + (1|item) + (1|BP_level) + (1|FLC_level),
  nl = TRUE
)

BP_FLC_2PL <- brm(
  formula = formula_2PL,
  data = df_IRT_long,
  family = brmsfamily("bernoulli", link = "logit"),
  chains = 4, cores = 4, iter = 8000
)
saveRDS(BP_FLC_2PL, "BP_FLC_2PL.rds")
```

```{r}
#| echo: false
library(brms)
BP_FLC_2PL <- readRDS("BP_FLC_2PL.rds")
```

#### 識別力パラメータ

```{r}
ranef_item2 <- ranef(BP_FLC_2PL)$item
posterior_means <- ranef_item2[,1,"loggamma_Intercept"]
lower_bounds <- ranef_item2[,3,"loggamma_Intercept"]
upper_bounds <- ranef_item2[,4,"loggamma_Intercept"]
plot_df_item2 <- data.frame(
  item = rownames(ranef_item2),
  mean = posterior_means,
  lower = lower_bounds,
  upper = upper_bounds
)
p_PL2 <- ggplot(plot_df_item2, aes(x = mean, y = item)) +
  geom_point() +
  geom_errorbar(aes(xmin = lower, xmax = upper), width = 0.2) +
  theme(axis.text.x = element_text(angle = 90, hjust = 1)) +
  labs(title = "2PL Model",
       x = "Posterior Estimate",
       y = "Item")
p_PL2
```

#### FLC の効果

```{r}
ranef(BP_FLC_2PL)$FLC_level
```

```{r}
ranef_item2 <- ranef(BP_FLC_2PL)$FLC_level
posterior_means <- ranef_item2[,1,"eta_Intercept"]
lower_bounds <- ranef_item2[,3,"eta_Intercept"]
upper_bounds <- ranef_item2[,4,"eta_Intercept"]
plot_df_item2 <- data.frame(
  item = rownames(ranef_item2),
  mean = posterior_means,
  lower = lower_bounds,
  upper = upper_bounds
)
p_PL2 <- ggplot(plot_df_item2, aes(x = mean, y = item)) +
  geom_point() +
  geom_errorbar(aes(xmin = lower, xmax = upper), width = 0.2) +
  theme(axis.text.x = element_text(angle = 90, hjust = 1)) +
  labs(title = "2PL Model",
       x = "Posterior Estimate",
       y = "Item")
p_PL2
```

#### BP の効果

```{r}
ranef(BP_FLC_2PL)$BP_level
```

```{r}
ranef_item2 <- ranef(BP_FLC_2PL)$BP_level
posterior_means <- ranef_item2[,1,"eta_Intercept"]
lower_bounds <- ranef_item2[,3,"eta_Intercept"]
upper_bounds <- ranef_item2[,4,"eta_Intercept"]
plot_df_item2 <- data.frame(
  item = rownames(ranef_item2),
  mean = posterior_means,
  lower = lower_bounds,
  upper = upper_bounds
)
p_PL2 <- ggplot(plot_df_item2, aes(x = mean, y = item)) +
  geom_point() +
  geom_errorbar(aes(xmin = lower, xmax = upper), width = 0.2) +
  theme(axis.text.x = element_text(angle = 90, hjust = 1)) +
  labs(title = "2PL Model",
       x = "Posterior Estimate",
       y = "Item")
p_PL2
```

### 1PL モデル

```r
library(brms)

formula_1PL <- bf(
  res ~ 1 + (1|item) + (1|FLC_level) + (1|BP_level)
)

FLC_BP_1PL <- brm(
  formula = formula_1PL,
  data = df_IRT_long,
  family = brmsfamily("bernoulli", link = "logit"),
  chains = 4, cores = 4, iter = 8000
)
saveRDS(FLC_BP_1PL, "FLC_BP_1PL.rds")
```

```{r}
#| echo: false
library(brms)
FLC_BP_1PL <- readRDS("FLC_BP_1PL.rds")
```

#### 項目パラメータ

```{r}
library(ggplot2)
ranef_item <- ranef(FLC_BP_1PL)$item
posterior_means <- ranef_item[,1,1]
lower_bounds <- ranef_item[,3,1]
upper_bounds <- ranef_item[,4,1]
plot_df_item <- data.frame(
  item = rownames(ranef_item),
  mean = posterior_means,
  lower = lower_bounds,
  upper = upper_bounds
)
p_PL1 <- ggplot(plot_df_item, aes(x = mean, y = item)) +
  geom_point() +
  geom_errorbar(aes(xmin = lower, xmax = upper), width = 0.2) +
  theme(axis.text.x = element_text(angle = 90, hjust = 1)) +
  labs(title = "Posterior Means and 95% Credible Intervals for Items",
       x = "Posterior Estimate",
       y = "Item")
p_PL1
```

#### 個人パラメータ

```{r}
ranef_BP_level <- ranef(FLC_BP_1PL)$FLC_level
posterior_means <- ranef_BP_level[,1,1]
lower_bounds <- ranef_BP_level[,3,1]
upper_bounds <- ranef_BP_level[,4,1]
plot_df_BP_level <- data.frame(
  BP_level = rownames(ranef_BP_level),
  mean = posterior_means,
  lower = lower_bounds,
  upper = upper_bounds
)

plot_df_BP_level <- plot_df_BP_level %>% arrange(mean) %>% mutate(rank = row_number())
p_PL1_BP_level <- ggplot(plot_df_BP_level, aes(x = mean, y = rank)) +
  geom_point() +
  geom_errorbar(aes(xmin = lower, xmax = upper), width = 0.2) +
  theme(axis.text.x = element_text(angle = 90, hjust = 1)) +
  labs(title = "Posterior Means and 95% Credible Intervals for BP Levels",
       x = "Posterior Estimate",
       y = "BP Level")
p_PL1_BP_level
```